臺灣高等法院臺中分院刑事判決　　　　100年度上訴字第191號
上　訴　人　臺灣臺中地方法院檢察署檢察官
上　訴　人
即　被　告　歐明進
　　　　　　　　　　（
選任辯護人　蘇若龍律師
被　　　告　向世燕
　　　　　　　　　　（另案執行中）
選任辯護人　葉玲秀律師（法律扶助）
上列上訴人因被告等違反毒品危害防制條例案件，不服臺灣臺中
地方法院99年度訴字第2223號，中華民國99年12月29日第一審判
決（起訴案號：臺灣臺中地方法院檢察署99年度偵字第11127、1
2436、16095、3432號），本院判決如下：
    主  文
原判決關於歐明進所犯如附表(二)編號一之罪暨定應執行刑部分均
撤銷。
歐明進所犯如附表(二)編號一之罪，處如附表(二)編號一所示之刑。
其他上訴駁回。
第二項撤銷改判所處之刑，與上訴駁回部分所處之刑，應執行有
期徒刑貳拾壹年；扣案如附表(三)編號之物沒收之；未扣案之販
賣毒品所得，合計新臺幣壹萬陸仟玖佰元沒收之，如全部或一部
不能沒收時，以其財產抵償之，其中如附表(二)編號一新臺幣壹仟
元部分與姓名年籍不詳，綽號「阿娟」之成年女子連帶沒收之，
如全部或一部不能沒收時，以其等財產連帶抵償之。
    事  實
一、歐明進前於民國91年間，因妨害自由、恐嚇及違反槍砲彈藥
    刀械管制條例案件，經臺灣高等法院花蓮分院以92年度上訴
    字第193號判處有期徒刑6月、5月、5年6月，應執行有期徒
    刑6年，併科罰金新臺幣（下同）30萬元確定，嗣經減刑後
    ，合併定應執行有期徒刑5年6月，於97年10月9日假釋出監
    付保護管束，甫於98年11月10日假釋期滿執行完畢。仍不知
    悔改，雖知海洛因、美沙冬分別係毒品危害防制條例第2條
    第2項第1、2款規定之第1、2級毒品，依法不得製造、運輸
    、販賣或施用，竟仍為下列之犯行：
  (一)歐明進與姓名年籍不詳，綽號「阿娟」之成年女子，共同基
    於意圖營利之犯意聯絡，於附表(一)編號之時間、地點，以
    附表(一)編號之方法，共同販賣第一級毒品海洛因予張家馨
    、李銘雄。
  (二)歐明進意圖營利，於附表(一)編號、之時間、地點，以附
    表(一)編號、之方法，單獨販賣第一級毒品海洛因予張家
    馨、李銘雄。
  (三)歐明進意圖營利，於附表(一)編號～之時間、地點，以附
    表(一)編號～之方法，單獨販賣第二級毒品美沙冬予廖本
    木。
  (四)歐明進基於幫助龍乙強施用第一級毒品海洛因之犯意，於附
    表(一)編號之時間、地點，以附表(一)編號之方法，幫助龍
    乙強施用第一級毒品海洛因。
二、嗣經警於99年1月24日13時許，在歐明進位在臺中縣烏日鄉
    ○○街13號之住處內，扣得如附表(三)編號、之甲基安非
    他命2小包；另經警於99年5月5日上午7時34分許，在上址搜
    索，並扣得如附表(三)編號～所示之物而查獲。
三、案經臺中市警察局第一分局、臺中縣警察局豐原分局（現已
　　改制為臺中市警察局豐原分局，以下因臺中縣市合併而機關
  　名稱、地址變更部分，均仍沿引改制前即本案案發時原機關
　　名稱及地址）報告臺灣臺中地方法院檢察署檢察官偵查起訴
  　。
    理  由
壹、證據能力之說明：
一、證人張家馨、李銘雄、廖本木、龍乙強、黃進華（即黃奕璽
    ）、陳國龍、劉志智、張國基、陳勇達於偵查中之證述，具
    有證據能力：
  (一)按被告以外之人於偵查中向檢察官所為陳述，除顯有不可信
    之情況者外，得為證據，同法第159條之1第2項定有明文。
    偵查中對被告以外之人（包括證人、鑑定人、告訴人、被害
    人及共同被告等）所為之偵查筆錄，或被告以外之人向檢察
    官所提之書面陳述，性質上均屬傳聞證據。惟現階段刑事訴
    訟法規定檢察官代表國家偵查犯罪、實施公訴，依法其有訊
    問被告、證人及鑑定人之權，證人、鑑定人且須具結，而實
    務運作時，檢察官偵查中向被告以外之人所取得之陳述，原
    則上均能遵守法律規定，不致違法取供，其可信度極高，職
    是，被告以外之人前於偵查中已具結而為證述，除反對該項
    供述得具有證據能力之一方，已釋明「顯有不可信之情況」
    之理由外，不宜以該證人未能於審判中接受他造之反對詰問
    為由，即遽指該證人於偵查中之陳述不具證據能力。
  (二)又詰問權係指訴訟上當事人有在審判庭輪流盤問證人，以求
    發現真實，辨明供述證據真偽之權利，現行刑事訴訟法對於
    詰問制度之設計，以同法第166條以下規定之交互詰問為實
    踐，屬於人證調查證據程式之一環；與證據能力係指符合法
    律所規定之證據適格，而得成為證明犯罪事實存在與否之證
    據資格，性質上並非相同。偵查中檢察官為蒐集被告犯罪證
    據，訊問證人旨在確認被告嫌疑之有無及內容，與審判期日
    透過當事人之攻防，調查人證以認定事實之性質及目的，尚
    屬有別。偵查中訊問證人，法無明文必須傳喚被告使之得以
    在場，刑事訴訟法第248條第1項前段雖規定：「如被告在場
    者，被告得親自詰問」，事實上亦難期被告必有於偵查中行
    使詰問權之機會。此項未經被告詰問之被告以外之人於偵查
    中向檢察官所為之陳述，依刑事訴訟法第159條之1第2項規
    定，原則上屬於法律規定為有證據能力之傳聞證據，於例外
    顯有不可信之情況，始否定其得為證據。是得為證據之被告
    以外之人於偵查中向檢察官所為之陳述，因其陳述未經被告
    詰問，應認屬於未經合法調查之證據，並非無證據能力，而
    禁止證據之使用。此項詰問權之欠缺，非不得於審判中由被
    告行使以資補正，而完足為經合法調查之證據。經查證人張
    家馨、李銘雄、廖本木、龍乙強、黃進華（即黃奕璽）、陳
    國龍、劉志智、張國基、陳勇達於偵查中向檢察官所為之陳
    述，於訊問前具結，依上說明，本屬有證據能力之傳聞證據
    ，雖未經被告於偵查程序為詰問，但於原審法院審理中已對
    張家馨、李銘雄、廖本木、龍乙強、黃進華（即黃奕璽）、
    陳國龍、劉志智、張國基補正詰問程式，張家馨亦再經本院
    傳訊，由當事人及辯護人詰問之，而完足為合法調查之證據
    。自均有證據能力無訛。
  (三)另證人陳勇達於偵訊所為證述固屬被告以外之人於審判外所
    為陳述，然既係於偵查中向檢察官所為陳述，又無何顯然不
    可信之情況，且刑事訴訟法第159條之5明定「被告以外之人
    於審判外之陳述，雖不符前四條之規定，而經當事人於審判
    程序同意作為證據，法院審酌該言詞陳述或書面陳述作成時
    之情況，認為適當者，亦得為證據。」、「當事人、代理人
    或辯護人於法院調查證據時，知有第一百五十九條第一項不
    得為證據之情形，而未於言詞辯論終結前聲明異議者，視為
    有前項之同意。」，其立法理由在於傳聞證據未經當事人之
    反對詰問予以核實，乃排斥其證據能力。惟當事人如放棄對
    原供述人之反對詰問權，於審判程序表示同意該等傳聞證據
    可作為證據，此時，法院除認該傳聞證據欠缺適當性外，自
    可承認其證據能力。又當事人、代理人或辯護人於調查證據
    時，知有刑事訴訟法第159條第1項不得為證據之情形，卻表
    示『對於證據調查無異議』、『沒有意見』等意思，而未於
    言詞辯論終結前聲明異議者，應視為已有將該等傳聞證據採
    為證據之同意。」（詳最高法院94年度臺上字第2976號判決
    意旨），依刑事訴訟法第159條之1，此等陳述自有證據能力
    。是另證人陳勇達於偵訊所為證述，依刑事訴訟法第159條
    之1及同法第159條之5規定，自具有證據能力。
二、通訊監察譯文具有證據能力：
    本件上訴人即被告歐明進所使用之門號0000-000000號行動
    電話與他人間通話之通訊監察譯文及通聯紀錄，係依據臺灣
    臺中地方法院所核發之99年聲監字第20號、99年度聲監續字
    第314號通訊監察書所進行之合法通訊監察，符合通訊保障
    及監察法之法定程序，係屬合法取得之證據。且被告及辯護
    人對此亦不爭執，則上開監聽譯文及通聯紀錄自亦得為證據
    。
貳、有罪部分：
一、被告歐明進與「阿娟」共同販賣第一級毒品海洛因予張家馨
    、李銘雄（即附表(一)編號）部分：
  (一)訊據被告歐明進固坦承於99年2月1日下午某時，與張家馨在
    臺灣臺中地方法院大門口見面之事實，惟矢口否認有販賣第
    一級毒品海洛因予張家馨、李銘雄之犯行，辯稱當天是和張
    家馨一起合資向綽號「阿娟」的藥頭購買海洛因云云。
  (二)經查，上開犯罪事實，業據證人張家馨於檢察官偵訊時證述
    ：99年2月1日和李銘雄來自由路臺中法院外面，我和李銘雄
    各出500元，當天我用李銘雄的電話（0000-000000）打給「
    阿田」，就是歐明進，他說他剛好來地院，他老婆在外面，
    我不知道那是他老婆還是女朋友，我電話中說要找他，他說
    好來啊，他知道我的意思是要跟他買海洛因，歐明進沒有出
    面，他剛好來這裡開庭，我上去歐明進的車子，他的車是綠
    色三菱2400CC類似休旅車的車輛，車上只有他老婆（此人是
    否為被告向世燕，以及車上究竟還有何人，均詳如后述），
    我拿1000元給他老婆，他老婆給我海洛因，之後我就坐李銘
    雄的車回家等語甚詳（99年度偵字第11127號卷(二)第81頁）
    。核與證人李銘雄於原審法院審理中證述：那天我開車載張
    家馨到法院來，因為張家馨和歐明進有約在法院，張家馨有
    下車去歐明進車上找他，張家馨回到車上時就有拿海洛因了
    。我沒有看到歐明進是否在車上，但那是歐明進的車子沒錯
    ，因為我認得那是一台綠色的休旅車，後來，我和張家馨一
    起在車上施用他從歐明進車上那邊拿來的海洛因（原審卷(一)
    第182頁背面）等情一致。
  (三)證人張家馨嗣於原審法院及本院審理中固附和被告歐明進之
    說詞，改稱因合資購毒可購得數量較多或較好之毒品，當天
    是和被告歐明進合資向藥頭購買海洛因云云，惟所謂合資購
    毒可買得數量較多或較好之毒品云云，並無任何事證足憑，
    證人張家馨於偵訊、證人李銘雄於原審亦無隻字片語提及合
    資情事，張家馨並明確證述上車購毒時僅「阿娟」出面，被
    告歐明進並未在車上，伊將1000元交予「阿娟」而取得毒品
    ，顯無任何合資之情；且吸毒係違法行為，刑責不輕，吸毒
    者自會儘量掩蔽其行為，合資購毒增加遭查獲之可能性，如
    非同染有吸毒惡習之至親摯友，實不可能如此為之；證人張
    家馨於本院固先稱其與被告歐明進係朋友，然經本院再進而
    詰問，證人張家馨坦認二人間僅係買賣毒品關係，有本院言
    詞辯論筆錄可按，顯見二人並非至親摯友，其等如有吸毒必
    要，逕可各自自行購買之，何須合資；且關於兩人合資購買
    海洛因之情節，經原審法院隔離訊問後，證人張家馨證稱：
    歐明進把我給他的一千元拿給當時在他車上的一個女生，那
    個女生就把一千元的海洛因給我；歐明進另外也拿了幾千元
    給那個女生等語（原審卷(二)第92頁）。惟被告歐明進卻供稱
    ：那次我出一千元，因為張家馨也出一千元‧‧‧藥頭把海
    洛因拿給我，我再把張家馨購買的部分交給張家馨等語（原
    審卷(二)第95頁背面）。兩人供述之情節明顯不一致，被告歐
    明進及證人張家馨所稱二人合資購毒云云，無非臨訟杜撰，
    無足採信。
  (四)又依卷附通訊監察譯文顯示，證人張家馨於99年2月1日下午
    2時28分58秒以李銘雄之0000-000000號電話，與被告歐明進
    使用之0000-000000號電話聯絡時，張家馨於電話中表明自
    己身分後，被告歐明進即毫不猶豫地直接指示張家馨過來臺
    中地方法院，並無隻字片語提及二人合資購毒之事（譯文詳
    見99年度偵字第11127號卷(二)第175頁背面）。倘被告歐明進
    只是與張家馨合資向他人購買海洛因，衡情，應會於電話中
    確認二人各自出資金額，並先向藥頭確認當下是否有毒品，
    才約張家馨見面。由此可知，被告歐明進與張家馨通話時，
    已確知有毒品可提供予張家馨，其本身應係毒品來源之供應
    者甚明。且被告歐明進於原審稱當時其藥頭「阿娟」也在車
    上（原審卷(二)第95頁），倘「阿娟」係被告歐明進之毒品來
    源上游，而非與被告歐明進共同販賣者，「阿娟」豈會輕易
    與被告歐明進同車前來臺中地方法院與他人進行毒品交易。
    綜上足證，被告歐明進與「阿娟」就販賣毒品海洛因予張家
    馨等之犯行，確實具有犯意聯絡及行為分擔甚明。被告歐明
    進與「阿娟」共同販賣第一級毒品海洛因犯行至堪認定。
  (五)至於檢察官雖以證人張家馨於偵查中證稱：當時是拿錢給被
    告歐明進的老婆，再由歐明進的老婆拿海洛因給他等語，因
    而認定本件被告向世燕亦參與共同販賣毒品海洛因予張家馨
    之犯行。惟查：證人張家馨於同日偵查中即證述：伊不確定
    該女子是歐明進的老婆或女朋友（99年度偵字第11127號卷
    (二)第81頁）。換言之，證人張家馨並不認識被告向世燕。而
    檢察官於該次偵查中雖曾提示卷內之犯罪嫌疑人照片（99年
    度偵字第11127號卷(二)第36～38頁）供證人張家馨進行指認
    ，惟證人張家馨除指認編號1是被告歐明進、編號12是李銘
    雄外，其餘則表示均不認識（同上偵查卷第81頁筆錄）。然
    事實上，上開犯罪嫌疑人照片編號3即為被告向世燕。倘被
    告向世燕是向證人張家馨收取金錢及交付毒品之人，印象自
    當深刻，何以證人張家馨無法在偵查中進行指認。又證人張
    家馨嗣於原審審理中經當庭進行指認時亦稱：車上那個女生
    並不是在庭的被告向世燕；當時車上有兩個女生，一個是拿
    海洛因給我的，另外一個女生看起來四十歲左右等語（原審
    卷第93頁、93頁背面），顯見，與證人張家馨進行毒品交易
    之人，並非被告向世燕甚明。綜上，本件以電話與張家馨聯
    絡毒品交易者為被告歐明進，而向張家馨收取金錢及交付海
    洛因予張家馨者為綽號「阿娟」之成年女子，並無確實證據
    足資證明被告向世燕就本次販賣毒品海洛因之犯行，與被告
    歐明進、「阿娟」等人有犯意聯絡及行為分擔，併此敘明。
二、被告歐明進單獨販賣第一級毒品海洛因予張家馨、李銘雄（
    即附表(一)編號、）部分：
  (一)訊據被告歐明進矢口否認有販賣毒品海洛因予張家馨、李銘
    雄之犯行，辯稱：伊只是幫張家馨調貨，而且附表(一)編號
    、這兩次，其實是同一次云云。
  (二)經查，此部分之犯罪事實，業據證人張家馨於檢察官偵訊時
    證述：99年2月25日是我向他拿東西，就是買海洛因，這次
    我跟他買1000元，我們約在明道中學，他騎腳踏車來，我騎
    機車去，我拿一張1000元給歐明進，歐明進拿一包海洛因給
    我，之後就走了；並再證述「（除此之外，有無與李銘雄一
    起在明道中學向歐明進買海洛因？）我曾經和李銘雄一起去
    明道中學向歐明進買海洛因，時間是在農曆過年後約99年2
    月間，我用我的電話打給歐明進，該次談話內容沒有在譯文
    裡面‧‧‧我們開李銘雄的車過去，歐明進騎腳踏車過來，
    我們買1000元海洛因等語（99年度偵字第11127號卷(二)第82
    頁）。茲證人張家馨嗣於原審審理中雖改稱：99年2月25日
    那次是由李銘雄開車載他去，而另外一次是自已去的，惟仍
    堅稱：確實有二次在烏日明道中學附近與被告歐明進行毒品
    海洛因之交易，且確實係以0000-000000的電話與歐明進聯
    絡等語（原審卷(二)第93背面、第94頁）。
  (三)另證人李銘雄於原審審理中，對於與張家馨一同前往明道中
    學附近向被告歐明進購買毒品海洛因之時間，雖因時間久遠
    ，而無法確認，惟其亦證述：確實曾由伊開車載張家馨一起
    去，且係由張家馨以0000-000000電話與歐明進聯絡等語（
    原審卷(一)第182頁背面、184頁）。
  (四)被告歐明進雖辯稱99年2月25日伊係幫證人張家馨調貨，未
    獲利云云，惟商場上所謂「調貨」係指商品出賣人無現貨可
    供應買方，遂另向其他商家購得貨品後以之交付買方，並非
    調貨即必無利可圖，仍逕可加價賺取中間差額，調貨者亦均
    有從中獲取利益，否則逕可將其他商家之聯絡方式告知買方
    ，俾買方直接向他人購買，何須無端為他人調貨。證人張家
    馨於原審審理中回答被告歐明進之詢問時，雖亦附和被告歐
    明進之說詞，證稱：2月25日那天有看見被告歐明進在伊住
    處後門向藥頭拿毒品等語（原審卷(二)第96頁）。惟查：依卷
    附通訊監察譯文顯示，當天張家馨撥打電話予被告歐明進後
    ，開口就說「你知道我在那裡」，被告歐明進接著說「明道
    中學前面入口」，張家馨接著說「對，快拿來」（99年度偵
    字第11127號卷(二)第178頁背面）。顯然，該次交易是由被告
    歐明進將毒品海洛因攜往明道中學附近交付予張家馨，並非
    張家馨前往被告歐明進住處取貨，則證人張家馨又如何能在
    被告歐明進住家後門，親眼目睹被告歐明進向藥頭拿取毒品
    海洛因。證人張家馨於本院亦結證伊並未親眼看到被告歐明
    進向他人購買毒品，有本院審判筆錄可證，既未親見被告歐
    明進與他人之交易過程，又豈能謂被告歐明進僅為伊調貨，
    而未獲利，是證人張家馨此部分之證言，無非故意編造迴護
    被告歐明進之說詞，自不足為採。
  (五)此外，被告雖辯稱附表(一)編號、這兩次毒品交易，其實
    是同一次，惟查，證人張家馨對於上開兩次毒品交易，究竟
    那一次是和李銘雄一同前往，於偵查中及審判中之證述雖略
    有出入，惟此當係囿於記憶能力所致，惟證人張家馨對於在
    明道中學附近確實與被告歐明進有進行二次毒品海洛因之交
    易，則證述自始均為一致。故證人張家馨雖因時間久遠、記
    憶模糊而對於究意何次與李銘雄共同前往向被告歐明進購買
    毒品，前後證述略有出入，惟尚不足以影響本院對於被告歐
    明進確實在上開地點二次販賣海洛因予證人之事實之認定。
    再則，證人張家馨於偵查中之證述，因距案發時間較近，認
    憶應當較為清晰，從而，證人張家馨於偵查中證述，99年2
    月25日那一次是自己前往，另一次則由張家馨載同前往一情
    ，自較為可採，併此敘明。
  (六)又證人張家馨於本院經被告歐明進詰以「二月下旬的部分，
    檢察官有問，你除了這兩次以外，你跟李銘雄有無再跟歐明
    進購買海洛因，檢察官有提示譯文給你指認，你說該次的買
    賣沒有在譯文裡面，所謂沒有是何意？」，證人張家馨答「
    其中有一次沒有拿到海洛因。但日期忘記了。」，似謂其與
    被告之數次交易中有未能順利拿到毒品者，然被告於本院既
    稱其與證人張家馨前即曾合資過，以二人間買賣毒品關係言
    ，原可能不止本案起訴之3次交易毒品，證人張家馨或因而
    有所混淆誤認，原屬難免；而證人張家馨於較接近被告犯案
    時之前歷次偵訊、審訊既均明確陳述本案3次交易有拿到毒
    品，該等陳述時其記憶較明確，是應認本案3次交易被告均
    有交付毒品。
三、被告歐明進單獨販賣第二級毒品美沙冬予廖本木（即附表(一)
    編號～）部分：
  (一)訊據被告歐明進對其於附表(一)編號～之時間、地點，以
    附表(一)編號～所示之價格販賣第二級毒品美沙冬予廖本
    木之犯罪事實，均坦承不諱。核與證人廖本木於檢察官偵訊
    及原審審理時之下列相關證述相符：
  1.99年1月15日歐明進拿美沙冬1瓶來何厝街與漢口路給我，我
    拿2000元給他（99年度偵字第11127號卷(二)第147頁）；地點
    應該是何厝東二街、青海路附近正忠排骨店對面的巷子（原
    審卷(二)第41頁背面）。
  2.99年1月28日歐明進拿美沙冬來太原路公園給我，我用2000
    元跟他買（99年度偵字第11127號卷(一)第119頁）；99年1月
    28日，在太原路太原公園，有向歐明進買2000元的美沙冬（
    原審卷(二)第41頁背面）。
  3.99年1月31日20時59分這是購買美沙冬，地點在太原路和北
    屯路的加油站，我跟他買2000元，他拿一瓶給我（99年度偵
    字第11127號卷(一)第119頁）。
  4.99年1月31日通話意思，是我跟歐明進買美沙冬，地點在青
    海路、漢口路7-11便利超商，我拿2000元給他，他拿一瓶美
    沙冬給我（99年度偵字第11127號卷(一)第119頁）
  5.99年2月9日是向他買美沙冬2000元，地點在復興路和文心路
    的中山醫院，他拿一瓶給我，他開車來，我也是開車（99年
    度偵字第11127號卷(一)第119頁）；99年2月9日，在中山醫學
    大學附設醫院附近的加油站，有向歐明進買2000元的美沙冬
    （原審卷(二)第42頁）。
  6.99年2月24日18時左右的通聯，我在果菜市場跟歐明進買美
    沙冬2000元（99年度偵字第11127號卷(二)第148頁）；99年2
    月24日18時許，在臺中市○○路果菜市場附近，有向歐明進
    買2000元的美沙冬，那是我家附近（原審卷(二)第42頁）。
  7.99年3月24日凌晨2點半的通聯，後來有見面，在正忠排骨旁
    見面，他拿美沙冬給我，我拿1900元給他（99年度偵字第11
    127號卷(二)第148頁）；99年3月24日，在青海路、何厝東二
    街正忠排骨對面的巷子，有向歐明買1900元的美沙冬（原審
    卷(二)第42頁）等語甚詳。
  (二)且被告歐明進使用之0000-000000號行動電話，與廖本木使
    用之0000-000000號行動電話，於上開時間確實有通聯之紀
    錄，有卷附通訊監察譯文可按（見99年度偵字第11127號卷
    (二)第166頁背面、172頁背面、第175頁背面、第177頁、第17
    8頁背面）。足徵被告歐明進自白犯罪，核與事實相符，此
    部分事證明確，其犯行足堪認定。
  (三)另關於附表(一)編號之犯罪事實，被告歐明進於原審審理中
    雖一度否認犯罪，辯稱99年1月31日只有販賣一次美沙冬予
    廖本木。惟嗣於原審99年12月15日審理及本院準備程序及審
    理中已坦承犯行（原審卷(二)第135頁背面及本院卷）。再參
    以證人廖本木於原審審理中證述：99年1月31日下午這次（
    即附表(一)編號），確實有買美沙冬。晚上又拿了一次（即
    附表(一)編號）的原因是因為他下午拿給我的美沙冬成份比
    較稀，無法解癮，所以又拿了一次等語（原審卷第40頁背面
    ）。茲再參照被告歐明進使用之0000-000000號行動電話與
    廖本木使用之0000-000000號行動電話，於99年1月31日下午
    16時17分39秒許之通訊監察譯文，廖本木於通話中確實向被
    告歐明進提及「這次為什麼摻到那麼樣」、「你再留一瓶」
    （表示要再向被告買一瓶）、「這回比較薄」等語（見99年
    度偵字第11127號卷(二)第175頁）。足以證明，證人廖本木證
    述：因為99年1月31日下午購買的美沙冬成份太稀，無法解
    癮，所以在同日晚上又向被告歐明進購買2000元一情，所言
    非虛。是被告歐明進於原審99年12月15日審理及本院審理中
    關於此部分之自白，堪認與事實相符。
  (四)被告歐明進固辯稱伊主觀上認美沙冬係藥品，並非毒品，且
    效果不錯，始賣予廖本木供戒毒，伊至中山醫學院看診拿美
    沙冬，亦須支出診療費用及計程車費用，是並未獲利云云，
    然並非具藥品功效者，即必非毒品，眾所皆知嗎啡係止痛藥
    ，卻又同時屬毒品（毒品危害防制條例附表一第9項），被
    告歐明進如確有幫助廖本木戒毒之心，何不逕介紹廖某赴醫
    院看診，經本院詢以至醫院接受美沙冬替代療法，均須當場
    喝下，不能攜出，何以其竟能將美沙冬賣予廖本木，被告歐
    明進供承伊係在醫院喝下美沙冬後，再吐至事先準備之瓶子
    中暗中攜出，有本院審判筆錄可按，如此處心積慮大費周章
    ，謂無利可圖，何人能信？被告歐明進所述伊不知美沙冬係
    毒品云云並未見任何具體事證，醫院如此嚴格管制，自難謂
    被告歐明進對美沙冬屬毒品一節全無認識，被告歐明進縱非
    明知美沙冬經列為第二級毒品，亦非有正當理由而無法避免
    ，依其多次販賣牟利情節，本院亦不認為有依刑法第16條減
    輕其刑之必要。又縱被告歐明進看診取得美沙冬須付出診療
    費用等成本，亦非不可以加價或減量方式賣予廖本木牟利，
    是其所辯無可憑採。
四、被告歐明進受龍乙強請託，並載同龍乙強前往向藥頭購買毒
    品海洛因（即附表(一)編號）部分：
  (一)訊據被告歐明進對於此部分之犯罪事實亦坦承不諱，被告歐
    明進自承：第一次（指99年1 月上旬某日）是我帶龍乙強去
    找一個叫「阿勇」的藥頭，他們直接交易，不是我賣給他（
    原審卷(一)第17頁背面）；99年1 月上旬那次，是我開車從中
    山醫院（指臺中市○○路之中山療養院）載他去福興路、河
    南路附近找藥頭，介紹藥頭給他，我沒有賣給他（原審卷(一)
    第76頁）等語。核與證人龍乙強於原審審理中證述：我確實
    在農曆過年前（即99年1月上旬某日）有拜託歐明進去幫我
    買海洛因，我們是在中山醫院（應係中山療養院）認識的，
    歐明進開車載我和我女朋友去逢甲，要介紹藥頭給我，我是
    把錢交給藥頭，也有拿到海洛因，金額是2000或3000元等語
    相符（原審卷(二)第44頁筆錄）。
  (二)雖證人龍乙強先前於檢察官偵訊時證述：99年農曆過年前，
    我去中山醫院（應係中山療養院）喝美沙冬的時候遇到歐明
    進，他和一個女子去，他開一台暗色的休旅車，我問他有沒
    有「軟的」，「軟的」是指海洛因，他說有，問我要多少，
    我說要3000元，當時我坐在他的車上，他有拿一小包海洛因
    給我等語（99年度偵字第11127號卷(一)第145頁）。惟查，證
    人龍乙強同時亦證稱：另外在除夕（即99年2月13日）下午
    （即附表(四)編號），我打電話給他，問他有沒有海洛因，
    他說要去找，當天在我家樓下拿3000元給歐明進，他說要去
    向別人拿，我交給他3000元，結果他錢拿去就沒有回來了等
    語（原審卷(二)第44頁筆錄、99年度偵字第11127號卷(一)第145
    頁）。按毒品海洛因價格高昂，且為檢警查緝之重點，為避
    免曝光，於交易時除相當隱密外，均以一手交錢、一手交貨
    為常態，無論是販賣者或購毒者，亦均以此種方式，來擔保
    交易之順利完成。惟查，證人龍乙強於99年除夕下午（即附
    表(四)編號）竟然先將價金交付予被告歐明進，而未當場向
    被告歐明進拿取毒品，由此間接足以佐證，證人龍乙強顯然
    係在99年農曆過年前這一次（即附表(一)編號），知悉被告
    歐明進確實可以代為尋找藥頭購買海洛因，才會放心的在99
    年農曆除夕當天（即附表(四)編號），先將錢交付予被告歐
    明進代為購買海洛因。換言之，證人龍乙強於原審審理中證
    稱，99年農曆過年前這一次，係由被告歐明進開車載他到逢
    甲與藥頭直接交易一情較為可信。其在偵查中證稱：99年農
    曆過年前這一次，是在中山療養院當場向被告歐明進購買海
    洛因一情，應難認必屬事實。
  (三)按受施用毒品者委託，代為向販售毒品者購買毒品後，交付
    委託人以供施用，並收取價款，為幫助施用；受販售毒品者
    委託，將毒品交付買受人，並收取價款，則係共同販賣。二
    者固同具向毒販取得毒品後交付買受人並收取代價之行為外
    觀，然因行為人主觀上，究與販售者抑或買受人間有犯意聯
    絡，而異其行為責任。前者係受施用者委託，意在便利、助
    益施用，與施用毒品者間有犯意聯絡，後者則係受販售者之
    委託而與販售者間有犯意聯絡（參考最高法院99年度台上字
    第5549號判決意旨）。本件被告歐明進媒介證人龍乙強向藥
    頭「阿勇」購買毒品之事實，雖亦有可能係被告歐明進與藥
    頭「阿勇」共同基於犯意聯絡而共同販賣毒品予龍乙強，惟
    查：被告歐明進之所以載龍乙強與「阿勇」見面，係因龍乙
    強主動詢問被告有無海洛因，並非被告歐明進主動向龍乙強
    兜售毒品。再參諸99年農曆除夕當天（即附表(四)編號），
    被告歐明進使用之0000-000000行動電話，與龍乙強使用之
    0000-000000之行動電話之通聯譯文（99年度偵字第111 27
    號卷(二)第177頁），亦係由龍乙強主動向歐明進詢問有無毒
    品，之後，被告歐明進才前往龍乙強之住處拿取價金。足以
    證明，被告歐明進係被動受龍乙強之委託，代為介紹藥頭或
    代為購買毒品甚明。況且，依卷附之相關跡證，亦無任何證
    據足以證明被告歐明進有與藥頭「阿勇」共同營利而販賣毒
    品之犯意聯絡。依罪疑唯輕，若有疑義應為有利被告認定之
    原則，被告歐明進此部分之犯行，應僅論以毒品危害防制條
    例第10條第1項、刑法第30條第1項前段之幫助施用第一級毒
    品罪。檢察官認被告歐明進此部分之行為構成毒品危害防制
    條例第4條第1項之販賣第一級毒品罪，容有誤會。惟起訴之
    基本社會事實既為同一，爰依法變更起訴法條。
  (四)檢察官上訴意旨以被告歐明進倘真係在臺中市○○路○段之
    醫院遇到證人龍乙強，而要帶證人龍乙強到逢甲大學附近買
    海洛因，衡情自會先與藥頭聯繫，且抵達時亦會再次聯絡，
    否則從位在臺中市○○區○○路3段與建和路口之醫院之地
    圖）出發，前往西屯區逢甲大學之距離非近，若未聯絡豈不
    撲空或空等？而觀諸被告歐明進所持用0000000000號行動電
    話門號於99年1月上旬之通聯紀錄（見檢察署99年度偵字第
    11127號卷二第122頁以下），僅99年1月3日下午2時28分之
    基地臺在臺中市○○區○○路1段275號，而與位在臺中市○
    ○區○○路3段之中山醫學大學附設復健醫院之位置相符。
    然該日嗣後並無任何基地臺出現在臺中市逢甲大學附近，足
    見被告歐明進所言僅係狡飾之詞，而證人龍乙強亦虛偽證述
    。從而，原審判決遽採證人龍乙強於審理中虛偽之證詞，而
    變更起訴法條為幫助施用第一級毒品海洛因，顯有未洽云云
    ，然被告歐明進此次犯罪既無確切事證證明屬販賣，行動電
    話原非必僅1支，辦理刑案亦習見毒販隨身攜帶數支電話，
    以逃避監聽，當難僅以無其餘電話通聯紀錄，即遽認被告歐
    明進此部分係犯販賣罪。
  (五)至於被告歐明進本次犯罪之時間，依卷附通聯譯文所示，於
    99年1月12日被告歐明進使用之0000-000000號行動電話，與
    龍乙強使用之0000-000000 之行動電話固有通話紀錄（99年
    度偵字第11127號卷(二)第163頁）。惟查，被告歐明進媒介龍
    乙強向藥頭購買海洛因，既係在中山療養院當面聊天時提及
    ，自無須再以電話聯繫。從而，被告歐明進媒介龍乙強向藥
    頭購買海洛因之時間，應非99年1月12日。而僅能認定係99
    年1月上旬某日，附此敘明。
五、按販賣毒品之所謂販賣行為，係行為人基於營利之目的，而
    販入或賣出毒品而言。販賣毒品者，其主觀上須有營利之意
    圖，且客觀上有販賣之行為，即足構成，至於實際上是否已
    經獲利，則非所問。即於有償讓與他人之初，係基於營利之
    意思，並著手實施，而因故無法以高於購入之原價出售，最
    後不得不以原價或低於原價讓與他人時，仍屬販賣行為。衡
    諸近年來毒品之濫用，危害國民健康與社會安定日益嚴重，
    治安機關對於販賣或施用毒品之犯罪行為，無不嚴加查緝，
    各傳播媒體對於政府大力掃毒之決心，亦再三報導，已使毒
    品不易取得而物稀價昂，且毒品海洛因及美沙冬因屬量微價
    高，復為政府嚴格查緝之違禁物，販賣毒品係違法行為，非
    可公然為之，亦無公定價格，因容易分裝並增減份量，而每
    次買賣之價量，可能隨時依雙方關係深淺、資力、需求量及
    對行情認知、來源是否充裕、查緝是否嚴謹、購買者被查獲
    時供出販賣者之可能風險評估等情形，而異其標準，非可一
    概而論。其販賣之利得，除被告坦承犯行或價量俱臻明確外
    ，委難察得實情，且販賣毒品因法定刑甚重，苟非意圖販賣
    營利，一般人焉有可能甘冒重刑而販賣之理。本案雖未能確
    知被告歐明進購入毒品之成本，致無法查得販賣毒品之確實
    利潤為何，但倘無利益可圖，被告應無甘冒被他人供出來源
    或遭取締移送法辦、判處重刑之危險而平白從事上開毒品交
    易之理。揆諸上開說明，被告歐明進販賣第一級毒品海洛因
    予張家馨、李銘雄及販賣第二級毒品美沙冬予廖本木，確有
    營利之意圖甚明。
六、綜上所述，被告歐明進辯稱未販賣第一級毒品海洛因予張家
    馨、李銘雄等人，與事實不符，不足採信，此外，復有臺灣
    臺中地方法院99聲搜字第1657號搜索票、臺中縣警察局豐原
    分局搜索扣押筆錄、扣押物品目錄表、臺灣臺中地方法院99
    聲搜字第272號搜索票、臺中市警察局第一分局西區派出所
    搜索扣押筆錄、扣押物品目錄表、臺灣臺中地方法院通訊監
    察書、電話附表、臺灣大哥大雙向通聯資料查詢（門號0000
    -000000）、行政院衛生署草屯療養院鑑定書2份（99.02.09
    草療鑑字第0990200068號、99.06.29草療鑑字第0990600153
    號）、查獲現場測繪圖、通訊監察譯文（監察號碼：0000-0
    00000）、通訊監察譯文摘要4份、臺中市警察局第四分局扣
    押物品目錄表、臺中縣警察局豐原分局查獲涉嫌販毒案件毒
    品初驗報告、查扣毒品照片7張、查獲現場暨扣案毒品照片6
    張等在卷足資佐證，事證明確，被告歐明進上開犯行至堪認
    定。
七、論罪科刑：
  (一)核被告歐明進就附表(一)編號～部分所為，係犯毒品危害
    防制條例第4條第1項之販賣第一級毒品罪；又美沙冬屬毒品
    危害防制條例附表二第87項所列之第二級毒品，是被告就附
    表(一)編號～部分所為，係犯毒品危害防制條例第4條第2
    項之販賣第二級毒品罪；就附表(一)編號部分所為，係犯毒
    品危害防制條例第10條第1項、刑法第30條第1項前段之幫助
    施用第一級毒品罪。被告歐明進持有毒品之低度行為，均為
    販賣之高度行為所吸收，均不另論罪。被告歐明進就附表(一)
    編號之販賣第一級毒品犯行，與姓名年籍不詳，綽號「阿
    娟」之成年女子（無事證證明為未成年人），具有犯意聯絡
    及行為分擔，為共同正犯。
  (二)又按刑法於94年2月2日修正公布，並自95年7月1日起生效施
    行，修正後刑法刪除第56條之連續犯規定，而基於概括之犯
    意，連續數販賣毒品之行為，於刑法修正刪除連續犯規定之
    前，均依連續犯論以一罪，依該次刑法第56條修正理由之說
    明，謂：「對繼續犯同一罪名之罪者，均適用連續犯之規定
    論處，不無鼓勵犯罪之嫌，亦使國家刑罰權之行使發生不合
    理之現象」、「基於連續犯原為數罪之本質及刑罰公平原則
    之考量，爰刪除有關連續犯之規定」等語，即係將本應各自
    獨立評價之數罪，回歸本來就應賦予複數法律效果之原貌。
    而所謂集合犯是指立法者所制定之犯罪構成要件中，本就預
    定有數個同種類之行為將反覆實行之犯罪而言，將各自實現
    犯罪構成要件之反覆多數行為，解釋為集合犯，而論以一罪
    。是以對於集合犯，必須從嚴解釋，以符合立法本旨。觀諸
    毒品危害防制條例所定之販賣毒品罪之構成要件文義，實無
    從認定立法者本即預定該犯罪之本質，必有數個同種類行為
    而反覆實行之集合犯行，故販賣毒品罪，難認係集合犯。因
    此，就刑法修正施行後多次販賣毒品之犯行，採一罪一罰，
    始符合立法本旨（參考最高法院97年度臺上字第99號判決意
    旨）。本件被告歐明進三次販賣海洛因及七次販賣美沙冬之
    行為，犯罪時間均係95年7月1日刑法修正刪除連續犯規定之
    後，依照上開說明，應以一罪一罰予以獨立評價。是被告歐
    明進就附表(一)所示各次犯行，均犯意各別，行為有異，均應
    分論併罰。
  (三)被告歐明進有事實欄所載之前科，經有期徒刑之執行完畢後
    ，五年內故意再犯本件有期徒刑以上之罪，均為累犯，除上
    開販賣第一級毒品之法定本刑為死刑、無期徒刑部分及販賣
    第二級毒品之法定本刑為無期徒刑部分，依法不得加重外，
    所犯附表(一)各罪均應依刑法第47條第1 項之規定，加重其刑
    。被告歐明進就附表(一)編號～所示各罪，在偵查及審判
    中均曾自白犯罪，雖其就附表(一)編號之犯行，於原審審理
    中一度否認犯行，惟按修正後毒品危害防制條例第17條第2
    項規定：「犯第四條至第八條之罪於偵查及審判中均自白者
    ，減輕其刑。」，係指偵查及審判中均有自白犯罪而言。所
    稱偵查中之自白，包含向有偵查犯罪職權之司法警察（官）
    自白，以及偵查中檢察官向法院聲請羈押，於法官訊問時所
    為之自白。故僅須被告於偵、審中均曾經自白，即得認有該
    條項之適用，不以始終承認為必要（參考最高法院99年台上
    字第5731號、第5522號判決意旨）。故此部分爰依毒品危害
    防制條例第17條第2項規定，減輕其刑。另關於附表(一)編號
    部分，僅係幫助他人犯罪，爰依刑法第30條第2項之規定
    減輕其刑。另販賣第一級毒品罪之法定刑雖為死刑或無期徒
    刑，然同為販賣第一級毒品，其原因動機不一，犯罪情節未
    必盡同，或有大盤毒梟者，亦有中、小盤之分，其販賣行為
    所造成危害社會之程度自屬有異，法律科處此類犯罪，所設
    之法定最低本刑卻同為「死刑或無期徒刑」，不可謂不重。
    於此情形，倘依其情狀處以較輕之徒刑，即足以懲儆，並可
    達防衛社會之目的者，自非不可依客觀之犯行與主觀之惡性
    二者加以考量其情狀，是否有可憫恕之處，適用刑法第59條
    之規定酌量減輕其刑，期使個案裁判之量刑，能斟酌至當，
    符合比例原則。本案被告歐明進關於附表(一)編號～之販
    賣第一級毒品之犯行，均係小額交易，數量及犯罪所得非高
    ，其販賣之數量及獲取之利益均非龐大，犯罪情節尚非可與
    大盤毒梟者等同併論，倘予以宣告法定最低度刑期殊嫌過重
    ，難謂符合罪刑相當性及比例原則，更無從與大毒梟之惡行
    有所區隔，客觀上非必不足以引起一般之同情，其各次犯罪
    情狀尚非全無可憫，爰依刑法第59條規定，就其等各次犯販
    賣第一級毒品罪之犯行，均酌量減輕其刑。綜上，關於附表
    (一)之各罪均應先加重後減輕之。
  (四)原審以被告歐明進如附表(一)編號至之犯罪事證明確，並
    審酌被告歐明進明知毒品對人體健康戕害甚鉅，為牟取利益
    ，無視國家杜絕毒品犯罪之禁令，多次販賣海洛因及美沙冬
    予他人，原值非難，惟念其販賣數量非多，所得非高等一切
    情狀，分別量處如附表(二)編號二至十一所示之刑，並就犯罪
    工具、所得依法宣告沒收（詳后），認事用法核無違誤，量
    刑亦稱妥適，被告上訴意旨否認此部分犯罪或請求從輕，檢
    察官上訴意旨認附表(一)編號部分係犯販賣第一級毒品罪，
    ，均無理由，應予駁回。又原審以被告歐明進如附表(一)編號
    之犯罪事證明確，予以論罪科刑，固非無見，惟查，按共
    同正犯之犯罪所得為現款時，因係合併計算，且於全部或一
    部不能沒收時，以其財產抵償之，為避免執行時發生重複沒
    收、抵償之情形，故各共同正犯之間係採連帶沒收主義，於
    裁判時應諭知連帶沒收（參考最高法院98年度台上字第969
    號判決意旨），此部分被告歐明進與姓名年籍不詳，綽號「
    阿娟」之成年女子共同販賣毒品所得之財物，原審判決未諭
    知與「阿娟」連帶沒收之，如全部或一部不能沒收時，以其
    等財產連帶抵償之；自有未洽。被告歐明進上訴意旨否認此
    部分犯罪，檢察官上訴意旨認此部分係與被告向世燕共犯，
    固均無理由，惟原審此部分判決既有如上可議之處，自屬無
    可維持，應由本院就此部分及已失所附麗之定執行刑部分均
    予撤銷改判。爰審酌被告歐明進犯罪之動機、目的、手段、
    素行、智識程度及犯後態度等一切情狀，量處如主文第2項
    所示之刑，並與上訴駁回部分定其應執行刑示懲。
  (五)沒收部分：
  1.扣案如附表(三)編號之黑色SONYERICSSON廠牌行動電話（含
    0000-000000號SIM卡壹張）壹支，係被告歐明進所有（詳99
    年5月5日警詢），供販賣第一級毒品海洛因、第二級毒品美
    沙冬所用之物，應依毒品危害防制條例第19條第1項之規定
    宣告沒收，又屬被告歐明進所有供犯附表(一)編號幫助他人
    施用第一級毒品所用之物，應依刑法第38條第1項第2款規定
    宣告沒收（原審就附表(一)編號部分誤依毒品危害防制條例
    第19條第1項宣告沒收上該行動電話，亦漏引刑法第38條第1
    項第2款，惟既不影響判決本旨，爰逕予更正之）
  2.另附表(一)「不法所得」欄所示被告歐明進各次販賣毒品之犯
    罪所得，合計1萬6900元，雖未扣案，仍應依毒品危害防制
    條例第19條第1項之規定沒收之，並參照最高法院99年度第5
    次刑事庭會議決議，如全部或一部不能沒收時，以其財產抵
    償之。又按共同正犯之犯罪所得為現款時，因係合併計算，
    且於全部或一部不能沒收時，以其財產抵償之，為避免執行
    時發生重複沒收、抵償之情形，故各共同正犯之間係採連帶
    沒收主義，於裁判時應諭知連帶沒收（參考最高法院98年度
    台上字第969號判決意旨），其中如附表(一)編號「不法所
    得」1000元部分自應諭知與姓名年籍不詳綽號「阿娟」之成
    年女子連帶沒收之，如全部或一部不能沒收時，以其等財產
    連帶抵償之。
  3.至於扣案如附表(三)編號～所示之物，雖係被告歐明進所
    有，業據其供承在卷，惟不能證明與本案之各次販賣或幫助
    施用毒品之犯行有直接關連，爰均不為沒收之宣告。
、無罪部分（即駁回檢察官上訴部分）：
一、公訴意旨另以：被告歐明進、向世燕，或單獨或共同基於犯
    意聯絡，於附表(四)編號1至5、7至8、10至11所示之時間、地
    點，以附表(四)編號1至5、7至8、10至11所示之方法，販賣第
    一級毒品海洛因或第二級毒品甲基安非他命予附表(四)編號1
    至5、7至8、10至11所示之人，因認被告歐明進、向世燕另
    涉犯毒品危害防制條例第4條第1項、第2項之罪嫌（附表(四)
    編號6、9、12部分經原審判處無罪，未據檢察官上訴）。
二、按犯罪事實應依證據認定之，無證據不得認定犯罪事實。又
    不能證明被告犯罪者，應諭知無罪之判決。刑事訴訟法第15
    4條第2項、第301條第1項分別定有明文。其次，事實之認定
    ，應憑證據，如未能發現相當證據，或證據不足以證明，自
    不能以推測或擬制之方法，為裁判基礎；且認定犯罪事實所
    憑之證據，雖不以直接證據為限，間接證據亦包括在內，然
    而無論直接證據或間接證據，其為訴訟上之證明，須於通常
    一般之人均不致有所懷疑，而得確信其為真實之程度者，始
    得據為有罪之認定，倘其證明尚未達到此一程度，而有合理
    之懷疑存在而無從使事實審法院得有罪之確信時，即應由法
    院為諭知被告無罪之判決，此有最高法院40年度台上字第86
    號判例意旨及同院76年度台上字第4986號判例意旨可資參照
    。又檢察官就被告犯罪事實，應負舉證責任，並指出證明之
    方法，刑事訴訟法第161條第1項定有明文，因此，檢察官對
    於起訴之犯罪事實，應負提出證據及說服之實質舉證責任。
    倘其所提出之證據，不足為被告有罪之積極證明，或其指出
    證明之方法，無從說服法院以形成被告有罪之心證，基於無
    罪推定之原則，自應為被告無罪判決之諭知（參考最高法院
    92年度台上字第128號判例意旨）。
三、關於被告歐明進單獨販賣第一級毒品海洛因予廖本木及林正
    義（即附表(四)編號、）部分：
  (一)檢察官認被告歐明進於附表(四)編號、所示之時間、地點
    販賣第一級毒品予廖本木及林正義之事實，無非係以證人廖
    本木之證述及卷附之通訊監察譯文為主要論據。而證人廖本
    木於99年5月5日檢察官第3次偵訊時固證稱：98年12月底某
    個早上，林正義打電話找我去拿海洛因，…他約我在太原路
    和大雅路口，他開我的車載我去烏日眼鏡行門口找「田仔」
    （指被告歐明進）‧‧‧早上快十點到，歐明進騎腳踏車過
    來，林正義拿1000元給歐明進，錢是林正義事先在車上向我
    拿的，歐明進拿一包海洛因給林正義，之後我們兩個回到太
    原路中央公園，以注射方式施用，我們兩個都有施用，我是
    先和林正義一起向歐明進購買海洛因，之後我才單獨向他購
    買（見檢察署99年度偵字第11127號卷(一)第117～118頁）。
    而於同日同次偵訊時，證人廖本木又證稱：98年12月底，在
    烏日某處眼鏡行前，是臺中市○○路接過來的地方，應該是
    歐明進他家附近，因為他騎踏車出來，我用0000-000000打
    他手機叫他拿海洛因出來，我跟他說要1，他說好，他說到
    眼鏡行，我開裕隆車牌是8936的車過去，他一個人騎腳踏車
    來，我拿1000元給他，他拿一包海洛因給我，之後我就走了
    等語（同上偵查卷第117頁）。惟查：證人廖本木於99年5月
    5日檢察官同日第2次偵訊時已先證稱：沒有跟被告歐明進買
    過毒品（海洛因），只跟他買過美沙冬，毒品（海洛因）是
    向「阿平」買過2次等語（同上偵查卷第116頁）。則證人廖
    本木就其是否曾於98年12月下旬向被告歐明進購買毒品海洛
    因之證述，在偵查中已有前後不一致之情形。
  (二)另證人廖本木於原審審理中雖又證稱：（問：98年12月下旬
    ，在烏日鄉○○街13號歐明進住處附近眼鏡行，你有無跟歐
    明進購買海洛因？）有，我是以我朋友朱銀的電話與歐明
    進聯絡；我跟林正義熟，林正義毒癮發作，沒有錢，但有門
    路，所以就帶我去找歐明進，才用我朋友的電話打，當天是
    買一千元；電話就是朱銀的；我那次跟歐明進交易後，就
    有他的電話了；（問：是否還有一次在98年12月下旬，在烏
    日鄉○○街13號歐明進住處附近的眼鏡行，以一千元向歐明
    進購買海洛因？）是，在眼鏡行有兩次，這次距上次大概一
    、二週內等語（原審卷(二)第41頁）。惟證人廖本木於同日審
    理中又證稱：98年12月這兩次我都有跟「阿義」去，第一次
    我在車上，沒有看到歐明進，第二次我有看到歐明進，但沒
    有看到他們交易；第二次見面以後，我才有歐明進的電話等
    語（原審卷(二)第43頁背面）。證人廖本木先稱第一次是由阿
    義載伊去找被告歐明進，第二次就自己去找；後又稱該二次
    阿義都有去，其前後證述之情節亦顯不相符。
  (三)茲經比對被告歐明進使用之0000-000000 號行動電話，與證
    人廖本木使用之0000-000000號行動電話於98年12月15日至1
    2月31日間之通聯紀錄，雖於98年12月25日、12月28日、12
    月29日確實有通話紀錄（99年度偵字第11127號卷(二)第117頁
    背面、119頁背面、120頁、120頁背面），惟與證人廖本木
    所證述，其前後兩次向被告歐明進購買毒品海洛因之時間，
    相距在「一、二週」之情形並不相符。況且，此部分除通聯
    紀錄外，並沒有監察譯文可資參酌，實無法認定證人廖本木
    與被告歐明進上開通話之目的，是否確實是為了交易毒品海
    洛因。
  (四)又證人林正義於原審審理中雖證稱認識廖本木，也認識歐明
    進，惟堅稱沒介紹廖本木跟歐明進認識；也不記得有廖本木
    所說的那些事；同時表示，廖本木自己有很多門路（指毒品
    來源），不一定要找他等語（原審卷(二)第96頁背面）。再參
    照證人林正義於98年12月23日即因他案遭羈押於臺灣臺中看
    守所，之後又因接續另案戒治及執行，此有臺灣高等法院在
    監在押全國紀錄表1份在卷可按。自不可能在98年12月下旬
    ，帶同證人廖本木前去向被告歐明進購買毒品海洛因。證人
    林正義上開證述，自可採信。
  (五)至於檢察官於原審審理中固當庭將此二次犯罪之時間更正為
    98年11月下旬，惟此又與證人廖本木證述其向被告歐明進購
    買海洛因之時間是在98年12月下旬不符。從而，檢察官認被
    告歐明進於附表(四)編號、之時間、地點販賣第一級毒品
    海洛因予廖本木及林正義，難認事證已足。
四、關於被告歐明進販賣第一級毒品海洛因予廖本木（即附表(四)
    編號、）部分：
  (一)證人廖本木於原審審理中固證稱：（問：99年1月12日在青
    海路、漢口路附近的7-11，你有無以0000-000000電話向歐
    明進買海洛因？）有；（問：99年1月14日在青海路、何厝
    東二街口附近，你有無向歐明進購買海洛因？）有，也是用
    0000-000000電話聯絡，金額也是1千元等語（原審卷(二)第41
    頁背面）。惟嗣於同日審理時又改稱：1月12日是買美沙冬
    ，1月14日沒有見面等語（原審卷(二)第43頁）。證人廖本木
    於原審同日審理中之證述，已互不一致。
  (二)又證人廖本木於檢察官99年5月5日第3次偵訊時，關於99年1
    月12日之情形，先證稱：（問：是否於99年1月12日下午向
    歐明進購買海洛因？）有，那次是「美沙冬」，約在漢口路
    和何厝街附近，我拿2000元給他；後又改稱：這次是買「海
    洛因」，他在漢口路和青海路口的7-11便利超商拿海洛因給
    我，他開車來，我走路過去。而關於99年1月14日之情形，
    先證稱：99年1月14日應該是向歐明進買海洛因，當天我沒
    有拿海洛因，當天我沒有跟他買，我是說我現在沒有空不能
    出去。而經檢察官提出通訊監察譯文後，又稱：歐明進要跟
    我借錢，他有過來，但我沒有錢借他，我跟他說我不方便，
    但是有跟他買海洛因，是99年1月14日23時許，在青海路和
    何厝街口跟他買海洛因1000元等語（以上筆錄均見99年度偵
    字第11127號卷(一)第118頁）。證人廖本木對於是否在99年1
    月12日、1月14日向被告歐明進購買海洛因之情節，於檢察
    官同日同次偵訊時，前後證述之內容亦互有矛盾。則證人廖
    本木之上開證述是否可信，自非無疑。
  (三)另依卷附之通訊監察譯文，被告歐明進使用之0000-000000
    號行動電話，與證人廖本木使用之0000-000000 號行動電話
    ，在99年1月12日下午16時42分29秒固有通聯，惟該次通話
    ，證人廖本木僅向被告歐明進稱「你有東西先準備一下」，
    被告歐明進則答稱「好」。惟二人完全沒有約定見面之地點
    、時間及交易毒品之種類、數量等，之後二人於當日即未再
    聯絡（參檢察署99年度偵字第11127號卷(二)第163頁），則雙
    方通話內容之真意究竟為何，並無法自該通訊監察譯文內容
    得知。且該次通話之基地台位置，係位於臺中縣烏日鄉○○
    路附近（參同上偵查卷第124頁背面通聯紀錄），與起訴書
    所認定被告歐明進交易毒品之地點臺中市○○路與青海路口
    附近之7-11便利商店亦不相符。從而，上開通聯紀錄及通訊
    監察譯文，亦不足認定被告歐明進有在臺中市○○路與青海
    路口附近之7-11便利商店與廖本木交易毒品海洛因之事實。
    雖公訴人以證人廖本木於審判中之證述，而當庭變更此部分
    之犯罪事實為被告販賣第二級毒品美沙冬予廖本木（見原審
    卷(二)第43頁），惟依上開佐證之通聯紀錄，亦不足以認定被
    告歐明進有在臺中市○○路與青海路口附近之7-11便利商店
    ，販賣第二級毒品美沙冬之事實。
  (四)再依卷附之通訊監察譯文所示，被告歐明進與廖本木於99年
    1 月14日下午23時50分18秒、23時57分06秒固有通聯紀錄（
    99年度偵字第11127號卷(二)第166頁背面），而上開通話內容
    ，也確實提及雙方約在「漢口青海何厝那邊」等語。惟上開
    對話之內容一直圍繞在「2千」一詞打轉，與起訴書所載廖
    本木當天係向被告歐明進購買「1千」元之海洛因不符。另
    二人之通話內容並未提及任何毒品之暗語，再參以前述被告
    歐明進與證人廖本木所進行毒品交易之情節，於購買美沙冬
    時，每次交易金額均為2000元（如附表(一)編號～），則
    本次通聯，縱認被告二人有進行毒品交易，亦應以交易毒品
    美沙冬較有可能，惟仍難認事證已足。從而，依卷附之相關
    跡證，亦不足以認定被告歐明進有於99年11月14日下午23時
    許，在臺中市○○路與何厝路口附近，販賣1千元之第一級
    毒品海洛因予證人廖本木之事實。
五、關於被告歐明進販賣第一級毒品海洛因予龍乙強（即附表(四)
    編號）部分：
  (一)訊據被告歐明進固坦承於99年農曆除夕（即99年2月13日）
    當天，曾向龍乙強收取3000元，且事後並未交付毒品海洛因
    予龍乙強之事實，惟堅詞否認有販賣毒品未遂之犯行，辯稱
    伊僅係幫龍乙強代向藥頭購買毒品，當時因為缺錢，所以把
    錢拿去自己用了等語。
  (二)被告上開供述核與證人龍乙強證稱：在除夕下午，我打電話
    給歐明進，問他有沒有海洛因，他說要去找，當天在我家樓
    下拿3000元給歐明進，他說要去向別人拿，我交給他3000元
    ，結果他錢拿去就沒有回來了等語（原審卷(二)第44頁筆錄、
    99年度偵字第11127號卷(一)第145頁）相符，堪信為真實。
  (三)按毒品價格高昂，且為檢警查緝之重點，為避免交易曝光，
    除交易方式相當隱密外，均以一手交錢、一手交貨為常態，
    無論是販賣者或購毒者，均以此種方式，來擔保交易之順利
    完成。惟證人龍乙強竟然先將價金交付予被告歐明進，而未
    當場收取毒品，顯然龍乙強已確知，被告歐明進之毒品另有
    來源。再參諸證人龍乙強於原審審理時證稱：曾在99年1月
    上旬某日，在中山療養院由被告歐明進開車載伊前往逢甲附
    近向藥頭購買海洛因（詳如附表(一)編號所載）。足以證明
    ，龍乙強確實是在該次經被告歐明進介紹伊與藥頭交易後，
    認為被告歐明進確實可以代為購買海洛因，才放心地將價金
    先交付予被告歐明進代為購買毒品。是被告歐明進此部分之
    行為，應僅構成幫助施用毒品未遂罪。茲因毒品危害防制條
    例第10條第1項之施用第一級毒品罪，並無處罰未遂犯，則
    被告歐明進此部分之行為，自不構成犯罪。
六、關於被告歐明進販賣第一級毒品海洛因予陳國龍（即附表(四)
    編號）部分：
  (一)訊據被告歐明進固亦坦承以電話與陳國龍聯繫交易毒品海洛
    因之事宜，惟辯稱：該次是配合警方辦案，實際上並沒有進
    行交易云云。
  (二)經查，被告歐明進使用之0000-000000 號行動電話，與陳國
    龍使用之0000-000000號行動電話（申請人為陳國龍舅舅林
    坤松），於99年1月15日下午21時至23時許，確實有通話紀
    錄，此有通訊監察譯文在卷可稽（99年度偵字第11127號卷
    (二)第168頁）。而證人陳國龍於檢察官偵訊時證稱：（問：
    99年1月15日歐明進打電話問你是否要買女孩子即海洛因？
    ）他有問過我，但我沒跟他買，當時他沒有拿來，好幾次他
    都問我，但都沒有來；（問：99年1月15日21時59分是何意
    ？）拿相片意思是說拿一點海洛因來看看，他說好，但他沒
    有拿過來，女孩子是海洛因，當時他說朋友那裡有女孩子，
    就是海洛因，我叫他拿一點來看看，我是想施用試試看品質
    ，好，我才要向他朋友買；（問：99年1月15日22時53分是
    何意？）他打給我，他說要拿相片給我看，我等很久睡著了
    ，他打來說有相片要給我看等語（99年度偵字第11127號卷
    (二)第3頁）。嗣於原審審理中亦證稱：歐明進說他朋友那邊
    有海洛因，問我要不要，我就問他東西好不好，要歐明進拿
    一點來看看，歐明進問我要買多少，我回答「夠體重」是指
    份量要足，我說「拿相片給我看」，就是要拿海洛因給我，
    我所指的「一點點」就是剛好可以打一次或吸一次的量；歐
    明進後來打給我說他朋友來了，我就說我要睡覺了，我請歐
    明進先幫我看，歐明進說「一個算三」，就是一包算三千元
    …後來我沒有拿到海洛因，也沒有給錢；歐明進也有在用，
    他用過後告訴我這個東西不錯，我要他拿一點給我看，我指
    的「拿一點」也是施用一次的量，我講的「拿一點」是指「
    版子」，是試用的不用錢，「相片」也是指試用的，如果好
    的話，才跟他買等語（原審卷(二)第45頁背面～46頁）。
  (三)經檢視上開通訊監察譯文，其中99年1月15日21時59分19秒
    ，陳國龍確實向歐明進表示「叫他用一個來看」、「拿相片
    給我看」等語，足以證明，陳國龍確實曾要求歐明進先拿一
    點海洛因來讓他試用。另同日22時53分0秒，陳國龍則向歐
    明進表示「我要睡，你先拿起來看看」、「我有拿美沙冬，
    先拿一個小試，如果可以再拿多」等語，顯見，陳國龍在等
    待被告歐明進回電時，因毒癮發作，已先使用美沙冬解癮。
    另同日23時12時55秒，及翌日凌晨1時7分59秒，兩人再度通
    電話，陳國龍二度向歐明進表示「你拿一個小的回來」，歐
    明進則二度回答「我沒有珠子（指錢）他不給我」等語，顯
    見，陳國龍仍要求歐明進先拿一點回來讓他試用，惟因歐明
    進身上沒錢，藥頭不願提供毒品等情，足堪認定。再參以證
    人陳國龍於原審審理中亦證稱：因為歐明進沒有錢，他朋友
    不把東西給他，我身上有錢，但我沒有把錢給歐明進，因為
    那天歐明進沒有先把錢給他朋友，所以他朋友來時只帶一點
    過來給我試，我在當天就有試用了，可是我試過以後，發現
    都是糖粉，就沒有再聯絡了等語（原審卷(二)第47頁）。
  (四)綜上足證，歐明進雖曾打電話予陳國龍聯絡毒品買賣事宜，
    惟陳國龍於99年1月15日下午21時起至翌日凌晨1時許之通話
    內容，主要是要求歐明進先拿「相片」、「版子」（即樣品
    ）來讓他試用，如果可以才要向被告歐明進購買。換言之，
    雙方對於販賣毒品之重要內容，如數量、價錢等，均尚未有
    合致之意思表示，揆諸前揭最高法院之裁判意旨，被告歐明
    進對於販賣海洛因予陳國龍部分，仍尚未達到著手之程度，
    依法亦應為無罪之諭知。
  (五)至於被告歐明進辯稱係配合警方辦案云云，惟證人即員警蔡
    東明於原審審理中證述：歐明進曾經提過陳國龍有在吸毒，
    我也有請歐明進去了解陳國龍的住處，以便於後面的查緝，
    至於歐明進後來有無去聯絡，如何聯絡，我們不清楚等語（
    原審卷第100頁）。則被告歐明進本次與陳國龍聯繫毒品交
    易是否係在警方指揮下，配合警方查緝辦案，仍非無疑。惟
    本次交易既不成罪，則被告歐明進此部分之辯解縱屬為真，
    亦不影響本案之判斷。
七、關於被告歐明進、向世燕共同販賣第一級毒品海洛因予劉志
    智（即附表(四)編號）部分：
  (一)訊據被告歐明進、向世燕堅詞否認有販賣第一級毒品海洛因
    予劉志智之犯行，辯稱係遭劉志智誣陷等語。而檢察官認被
    告歐明進、向世燕於附表(四)編號所示之時間、地點共同販
    賣第一級毒品海洛因予劉志智之事實，無非係以證人劉志智
    之證述及卷附之通訊監察譯文及通聯紀錄為主要論據。
  (二)經查，證人劉志智於檢察官偵訊時係稱：99年2月1日上午10
    時8分…，這次有跟歐明進買海洛因1000元，歐明進11點多
    和向世燕過來，我上他車子後座，那次是向世燕開休旅車，
    我錢拿給歐明進，歐明進給我海洛因一包等語（同上偵查卷
    第40～41頁）。惟嗣於原審99年10月8日審理時則證稱：（
    問：99年2月1日上午你與歐明進、向世燕約在力行國小前做
    何事？）我有約，但是只有歐明進到，向世燕沒有到，我是
    要跟他買海洛因；我是打向世燕的電話，結果由歐明進接聽
    ，開車來的也是歐明進；（問：為何偵查中說「小燕」也有
    來？）因為前座有坐一個長頭髮的女生，我以為是向世燕，
    後來被豐原分局借訊時，才知道是歐明進的女兒等語（原審
    卷第179號）。證人歐明進對於當天交易毒品之情節，供述
    已有出入。
  (三)證人劉志智固又證稱：伊當天是以0000-000000 號之行動電
    話，撥打被告歐明進之0000-000000 號之行動電話聯絡購買
    海洛因。惟查：
  1.依卷附通訊監察譯文所示，證人劉志智於99年2月1日上午10
    時8分以0000-000000號電話撥打被告歐明進使用之0000-000
    000號行動電話通話時，歐明進先開口問「誰」；接著劉志
    智稱「我黑狗，找燕子」，之後電話即交由被告向世燕接聽
    ，被告向世燕即向劉志智稱「我這段時間沒有你，要死了，
    快倒了」；劉志智接著說「說重點」；被告向世燕回答「如
    何見面」；劉志智再稱「力行國小進化路、力行路」等語（
    同上偵查卷第175頁背面）。依雙方通話之內容，似乎係被
    告向世燕要向證人劉志智購買毒品解癮，而不是證人劉志智
    要向被告歐明進、向世燕購買毒品。
  2.又證人劉志智與被告向世燕結束上開通話後，於同日10時37
    分許（即19分鐘後），兩人又再度聯繫。此次通話內容，證
    人劉志智對向世燕表示「我到大里走那條經草屯」、「你到
    附近等我」等語。之後，於同日11時29分許（即8分鐘後）
    ，兩人又第三度通話，而通話內容則係被告向世燕向劉志智
    表示「我們2分鐘到」，劉志智則回答「妳2分鐘好像15分鐘
    ，快來，我身上一堆」等語。對此，證人劉志智雖稱：是在
    力行國小交易完成後，我跟她說我人要去埔里，約她在草屯
    見面（原審卷第13頁）；（身上一堆）是指身上一堆錢，我
    已經籌到錢了（同上偵查卷第41頁、原審卷第182頁）等語
    。惟證人劉志智如確於99年2月1日上午10時8分，才在臺中
    市力行國小向被告二人購買毒品海洛因，為何又在不到20
    鐘之時間，再度通話相約交易毒品，且交易地點並非在臺中
    市區，而係在南投縣草屯鎮。證人劉志智上開證述，顯然有
    違經驗法則。況且，被告歐明進之0000-000000行動電話，
    與證人劉志智之0000-000000號行動電話，於99年2月1日上
    午10許通話時之基地台位置，係位於臺中縣烏日鄉○○街51
    號，並非在臺中市區，此亦有通聯紀錄一份在卷足參（同上
    偵查卷第134頁）。則證人劉志智證稱：當天斯時，伊在臺
    中市力行國小與被告二人進行毒品交易一節，顯與事實不符
    。
  3.另證人劉志智於99年5月14日檢察官第一次偵訊時，針對上
    開通訊監察譯文之內容，原本是向檢察官表示：向世燕就是
    小燕子，約我見面，向世燕要找我，我問她找我做何事，他
    說何處可以買到安非他命，…向世燕說她從南投來…我騙她
    你快來，她當時說要安非他命，她每次打來就說要安非他命
    ，不然就是叫我聯絡賣家，…向世燕的男友歐明進曾來我住
    處說幫忙一下，介紹藥頭給他等語（同上偵查卷第4～5頁）
    。惟嗣於99年5月28日檢察官第二次偵訊及原審審理中才改
    稱係向被告二人購買毒品海洛因，前後說詞迥異。茲經比對
    上開通聯紀錄及通訊監察譯文可知，證人劉志智於檢察官第
    一次偵訊時之證言，與通訊監察譯文之內容較為吻合，應屬
    可採。其嗣後改稱係向被告二人購買海洛因一節，應係杜撰
    之詞，不足採信。
  (四)再參以證人即員警賴呈豪於原審審理中證述：被告歐明進確
    實曾於99年2月初，協助警方在臺中市東區某大樓逮捕當時
    具通緝犯身分之劉志智（原審卷(二)第98頁），是被告歐明進
    辯稱證人劉志智因此挾怨報復一情，尚非必無可憑採。
  (五)綜上所述，證人劉志智有關向被告二人購買海洛因之證言，
    並非必無誣陷被告之嫌，復與通訊監察譯文內容不符，且有
    諸多瑕疵，自不足以認定被告二人有於附表(四)編號之時間
    、地點共同販賣第一級毒品海洛因予劉志智之事實。
八、關於被告向世燕單獨販賣第一級毒品海洛因予張國基（即附
    表(四)編號）部分：
    檢察官認被告向世燕於附表(四)編號所示之時間、地點販賣
    第一級毒品予張國基之事實，無非係以證人張國基之證述及
    卷附之通訊監察譯文為主要論據。惟查：
  (一)證人張國基於99年2月25日檢察官偵訊時固證稱：（99年）2
    月25日施用的海洛因，是於2月24日晚上10時左右，我用我0
    000-000000的電話與綽號「燕子」之女子聯絡，我昨天跟她
    聯絡時，她兩支電話都有打，號碼分別為0000-000000、000
    0-000000，我在電話中跟他約要碰面，他就知道我是要跟她
    買毒品。聯絡之後大約隔半小時至一小時，在烏日鄉明道花
    園社區碰面交易，我當場給她2000元，她當場給我一包海洛
    因（99年度偵字第11127號卷(二)第52頁背面筆錄）；對方一
    男一女過來，是小美帶我去跟向世燕買的，小美坐我的車子
    帶我去的等語（同上卷第91頁筆錄）。惟經檢察官提示被告
    向世燕之照片供其指認，證人張國基則稱：不確定該女子是
    否為向世燕，當時在車上，車上沒有燈光，而且是晚上，我
    只跟她見過一次面等語（同上偵查卷第92頁筆錄）。綜合上
    開證人張國基之證述，被告向世燕是否確為販賣毒品予張國
    基之人，已非無疑。
  (二)證人張國基嗣於原審99年10月8日審理時又稱：我不認識向
    世燕；我看到的人不是在場的被告向世燕；當天是小美拿我
    的電話（即0000-000000）打給對方（即0000-000000），對
    方接電話者應該是男生等語（原審卷第185頁背面、第186頁
    ）。茲再比對上開兩支電話於99年2月24日晚上9時51分許之
    通訊監察譯文，通話之一方確實自稱小美；而另一方通話者
    則稱「好，妳嫂子說要給妳‧‧‧」等語（同上偵查卷第17
    8頁背面），顯然另一方通話者是男性，而非女性，此與證
    人張國基於原審審理中證述相符。再參以共同被告歐明進自
    承：那通電話是我和小美聯絡的等語（原審卷第186頁背面
    ）。由此可知，張國基於99年2月24日晚上，透過「小美」
    聯絡購買毒品之對象，並非被告向世燕，其在偵查中之證述
    ，自不足採信。綜上所述，尚難僅憑證人張國基偵查中之證
    述，及上開通訊監察譯文，率而認定被告向世燕有於附表(四)
    編號之時間、地點販賣第一級毒品海洛因予張國基。
九、被告向世燕與被告歐明進共同販賣第一級毒品予張家馨（即
　　附表(四)編號）部分：
    公訴人固認被告向世燕亦參與99年2月1日，於臺灣臺中地方
    法院大門前，與被告歐明進共同販賣第一級毒品海洛因予張
    家馨、李銘雄之犯行。惟查，此部分應係被告歐明進與「阿
    娟」共同參與，核與被告向世燕無涉。其餘論述，均詳如理
    由欄貳之一之(五)所載。
十、綜上所述，證人廖本木、龍乙強、陳國龍、張國基、張家馨
    、李銘雄等人證述，或有瑕疵，或與經驗常情相違背，或無
    法與卷附之通訊監察譯文或通聯紀錄相吻合。而相關之補強
    證據，即通訊監察譯文或通聯紀錄，亦無從認定被告歐明進
    、向世燕有單獨或共同於附表(四)1至5、7至8、10至11所示之
    時間、地點販賣毒品之行為。檢察官此部分認定所依據之理
    由尚有未足，即未達確信真實之程度，尚有合理性懷疑之存
    在。此外，復查無其他積極證據，足認被告歐明進、向世燕
    有附表(四)1至5、7至8、10至11所示之犯行，檢察官上訴亦未
    提出何確切之事證，是揆諸上開說明意旨，原審所為此部分
    無罪判決，尚無違誤，公訴人上訴意旨執持前詞指摘原審判
    決不當，尚無理由，應予駁回。
據上論結，應依刑事訴訟法第368條、第369條第1項前段、第364
條、第299條第1項前段，毒品危害防制條例第4條第1項、第19條
第1項，刑法第11條、第28條、第47條第1項、第59條、第51條第
5款，判決如主文。
本案經檢察官陳佳琳到庭執行職務。
中　　華　　民　　國　 100　　年　　5 　　月　　5 　　日
        　　刑事第二庭    審判長法　官  邱  顯　祥
　　　　　　　　　　　　　　    法　官  王  鏗  普
　　　　　　　　　　　　　　　  法　官  姚  勳  昌
以上正本證明與原本無異。
如不服本判決應於收受送達後10日內向本院提出上訴書狀，其未
敘述上訴之理由者，並得於提起上訴後10日內向本院補提理由書
（均須按他造當事人之人數附繕本）「切勿逕送上級法院」。
                                書記官  吳  宗  玲
中　　華　　民　　國　 100　　年　　5 　　月　　5 　　日
附錄論罪科刑法條：
毒品危害防制條例第4 條
製造、運輸、販賣第一級毒品者，處死刑或無期徒刑；處無期徒
刑者，得併科新臺幣2 千萬元以下罰金。
製造、運輸、販賣第二級毒品者，處無期徒刑或7 年以上有期徒
刑，得併科新臺幣1 千萬元以下罰金。
製造、運輸、販賣第三級毒品者，處5 年以上有期徒刑，得併科
新臺幣7 百萬元以下罰金。
製造、運輸、販賣第四級毒品者，處3 年以上10年以下有期徒刑
，得併科新臺幣3 百萬元以下罰金。
製造、運輸、販賣專供製造或施用毒品之器具者，處1年以上7年
以下有期徒刑，得併科新臺幣1 百萬元以下罰金。
前五項之未遂犯罰之。
毒品危害防制條例第10條
施用第一級毒品者，處6 月以上5 年以下有期徒刑。
施用第二級毒品者，處3 年以下有期徒刑。
中華民國刑法第30條
（幫助犯及其處罰）
幫助他人實行犯罪行為者，為幫助犯。雖他人不知幫助之情者，
亦同。
幫助犯之處罰，得按正犯之刑減輕之。
附表(一)：有罪部分之犯罪事實
┌──┬─────┬──────┬───┬────┬────────────┬────┐
│編號│ 犯罪時間 │犯 罪 地 點 │行為人│販賣對象│犯     罪     方     法 │不法所得│
├──┼─────┼──────┼───┼────┼────────────┼────┤
│  │99年2月1日│臺灣臺中地方│歐明進│ 張家馨 │歐明進與姓名年籍不詳綽號│1000元  │
│    │下午某時  │法院大門前  │及年籍│ 李銘雄 │「阿娟」之成年女子，共同│        │
│    │          │            │不詳綽│        │基於意圖營利而販賣第一級│        │
│    │          │            │號「阿│        │毒品海洛因之犯意聯絡。因│        │
│    │          │            │娟」之│        │張家馨以李銘雄所使用之門│        │
│    │          │            │成年女│        │號0000-000000 號行動電話│        │
│    │          │            │子    │        │，與歐明進所有持用之門號│        │
│    │          │            │      │        │0000-000000 號行動電話聯│        │
│    │          │            │      │        │絡，雙方談妥欲交易之第一│        │
│    │          │            │      │        │級毒品海洛因，張家馨遂由│        │
│    │          │            │      │        │李銘雄開車，於左開時間到│        │
│    │          │            │      │        │達臺中地方法院大門口，並│        │
│    │          │            │      │        │由張家馨進入由歐明進所駕│        │
│    │          │            │      │        │駛、暫停於左開地點之自小│        │
│    │          │            │      │        │客車內，由張家馨交付現金│        │
│    │          │            │      │        │1000元予車內的「阿娟」，│        │
│    │          │            │      │        │並由「阿娟」交付第一級毒│        │
│    │          │            │      │        │品海洛因予張家馨。張家馨│        │
│    │          │            │      │        │購得海洛因後，即供自己與│        │
│    │          │            │      │        │李銘雄共同施用。        │        │
├──┼─────┼──────┼───┼────┼────────────┼────┤
│  │99年2 月25│臺中縣烏日鄉│歐明進│ 張家馨 │張家馨以0000-000000 號電│1000元  │
│    │日下午某時│明道中學附近│      │        │話，與歐明進所有持用之09│        │
│    │          │            │      │        │00-000000 號行動電話聯絡│        │
│    │          │            │      │        │，雙方談妥欲交易之第一級│        │
│    │          │            │      │        │毒品海洛因，張家馨遂於左│        │
│    │          │            │      │        │開時間，地點交付現金1000│        │
│    │          │            │      │        │元予歐明進，並取得歐明進│        │
│    │          │            │      │        │交付之第一級毒品海洛因供│        │
│    │          │            │      │        │己施用。                │        │
├──┼─────┼──────┼───┼────┼────────────┼────┤
│  │99年2 月下│臺中縣烏日鄉│歐明進│ 張家馨 │張家馨以0000-000000 號行│1000元  │
│    │旬（農曆過│明道中學附近│      │ 李銘雄 │動電話，與歐明進所有持用│        │
│    │年後）某日│            │      │        │之門號0000-000000 號行動│        │
│    │          │            │      │        │電話聯絡，雙方談妥欲交易│        │
│    │          │            │      │        │之第一級毒品海洛因後，於│        │
│    │          │            │      │        │左開時間，由李銘雄開車載│        │
│    │          │            │      │        │同張家馨前往左開地點，由│        │
│    │          │            │      │        │張家馨交付現金1000元予歐│        │
│    │          │            │      │        │明進，並取得歐明進交付之│        │
│    │          │            │      │        │第一級毒品海洛因。      │        │
├──┼─────┼──────┼───┼────┼────────────┼────┤
│  │99年1 月15│臺中市何厝東│歐明進│ 廖本木 │廖本木先以所有持用之門號│2000元  │
│    │日中午12時│二街與青海路│      │        │0000-000000 號行動電話，│        │
│    │許        │口正忠排骨店│      │        │與歐明進所持用之門號0983│        │
│    │          │對面巷子（起│      │        │-386628 號行動電話聯絡，│        │
│    │          │訴書誤載為何│      │        │雙方談妥欲交易之第二級毒│        │
│    │          │厝街與漢口路│      │        │品美沙冬後，由廖本木於左│        │
│    │          │口附近）    │      │        │開時間、地點交付現金2000│        │
│    │          │            │      │        │元予歐明進，並取得歐明進│        │
│    │          │            │      │        │交付之第二級毒品美沙冬供│        │
│    │          │            │      │        │己施用。                │        │
├──┼─────┼──────┼───┼────┼────────────┼────┤
│  │99年1 月28│臺中市○○路│歐明進│ 廖本木 │同上                    │2000元  │
│    │日某時    │上之太原公園│      │        │                        │        │
├──┼─────┼──────┼───┼────┼────────────┼────┤
│  │99年1 月31│臺中市○○路│歐明進│ 廖本木 │同上                    │2000元  │
│    │日下午某時│與漢口路附近│      │        │                        │        │
│    │          │之7-11便利商│      │        │                        │        │
│    │          │店附近      │      │        │                        │        │
├──┼─────┼──────┼───┼────┼────────────┼────┤
│  │99年1 月31│臺中市○○路│歐明進│ 廖本木 │同上                    │2000元  │
│    │日20時許後│與北屯路附近│      │        │                        │        │
│    │某時      │之加油站    │      │        │                        │        │
├──┼─────┼──────┼───┼────┼────────────┼────┤
│  │99年2月9日│臺中市之中山│歐明進│ 廖本木 │同上                    │2000元  │
│    │某時      │醫學大學附設│      │        │                        │        │
│    │          │醫院附近    │      │        │                        │        │
├──┼─────┼──────┼───┼────┼────────────┼────┤
│  │99年2 月24│臺中市○○路│歐明進│ 廖本木 │同上                    │2000元  │
│    │日18時許  │之果菜市場附│      │        │                        │        │
│    │          │近          │      │        │                        │        │
├──┼─────┼──────┼───┼────┼────────────┼────┤
│  │99年3 月24│臺中市青海洛│歐明進│ 廖本木 │除交易金額為1900元外，其│1900元  │
│    │日某時    │與何厝東二街│      │        │餘交易方式均同上        │        │
│    │          │口之正忠排骨│      │        │                        │        │
│    │          │店對面巷子  │      │        │                        │        │
├──┼─────┼──────┼───┼────┼────────────┼────┤
│  │99年1 月上│臺中市○○路│歐明進│ 龍乙強 │龍乙強於左開時間、地點遇│0       │
│    │旬某日下午│之中山療養院│      │        │見歐明進，得知歐明進有海│        │
│    │          │（起訴書誤載│      │        │洛因來源，遂拜託歐明進找│        │
│    │          │為中山醫學大│      │        │藥頭。歐明進乃基於幫助龍│        │
│    │          │學附設醫院旁│      │        │乙強施用第一級毒品海洛因│        │
│    │          │）          │      │        │之犯意，由歐明進開車載同│        │
│    │          │            │      │        │龍乙強前往臺中市○○路、│        │
│    │          │            │      │        │福興路附近，由龍乙強直接│        │
│    │          │            │      │        │與藥頭「阿勇」交易，並向│        │
│    │          │            │      │        │「阿勇」購得3000元之海洛│        │
│    │          │            │      │        │因施用。歐明進即以上開方│        │
│    │          │            │      │        │式，幫助龍乙強施用第一級│        │
│    │          │            │      │        │毒品海洛因。            │        │
└──┴─────┴──────┴───┴────┴────────────┴────┘
附表(二)：被告歐明進之宣告刑
┌──┬────┬────────────┬──────────────────────┐
│編號│犯罪行為│罪　　　　　　　　　　名│宣　　　       　　 告 　　　　　　       刑│
├──┼────┼────────────┼──────────────────────┤
│ 一 │如附表(一)│共同販賣第一級毒品，累犯│處有期徒刑拾陸年，扣案如附表(三)編號之物沒收│
│    │編號  │                        │；未扣案之共同販賣第一級毒品所得新臺幣壹仟元│
│    │        │                        │應與年籍不詳，綽號「阿娟」之成年女子連帶沒收│
│    │        │                        │之，如全部或一部不能沒收時，以其等財產抵償之│
│    │        │                        │。                                          │
├──┼────┼────────────┼──────────────────────┤
│ 二 │如附表(一)│販賣第一級毒品，累犯    │處有期徒刑拾陸年，扣案如附表(三)編號之物沒收│
│    │編號  │                        │；未扣案之販賣第一級毒品所得新臺幣壹仟元沒收│
│    │        │                        │，如全部或一部不能沒收時，以其財產抵償之。  │
├──┼────┼────────────┼──────────────────────┤
│ 三 │如附表(一)│販賣第一級毒品，累犯    │處有期徒刑拾陸年，扣案如附表(三)編號之物沒收│
│    │編號  │                        │；未扣案之販賣第一級毒品所得新臺幣壹仟元沒收│
│    │        │                        │，如全部或一部不能沒收時，以其財產抵償之。  │
├──┼────┼────────────┼──────────────────────┤
│ 四 │如附表(一)│販賣第二級毒品，累犯    │處有期徒刑年拾月，扣案如附表(三)編號之物沒│
│    │編號  │                        │收；未扣案之販賣第二級毒品所得新臺幣貳仟元沒│
│    │        │                        │收，如全部或一部不能沒收時，以其財產抵償之。│
├──┼────┼────────────┼──────────────────────┤
│ 五 │如附表(一)│販賣第二級毒品，累犯    │處有期徒刑年拾月，扣案如附表(三)編號之物沒│
│    │編號  │                        │收；未扣案之販賣第二級毒品所得新臺幣貳仟元沒│
│    │        │                        │收，如全部或一部不能沒收時，以其財產抵償之。│
├──┼────┼────────────┼──────────────────────┤
│ 六 │如附表(一)│販賣第二級毒品，累犯    │處有期徒刑年拾月，扣案如附表(三)編號之物沒│
│    │編號  │                        │收；未扣案之販賣第二級毒品所得新臺幣貳仟元沒│
│    │        │                        │收，如全部或一部不能沒收時，以其財產抵償之。│
├──┼────┼────────────┼──────────────────────┤
│ 七 │如附表(一)│販賣第二級毒品，累犯    │處有期徒刑年拾月，扣案如附表(三)編號之物沒│
│    │編號  │                        │收；未扣案之販賣第二級毒品所得新臺幣貳仟元沒│
│    │        │                        │收，如全部或一部不能沒收時，以其財產抵償之。│
├──┼────┼────────────┼──────────────────────┤
│ 八 │如附表(一)│販賣第二級毒品，累犯    │處有期徒刑年拾月，扣案如附表(三)編號之物沒│
│    │編號  │                        │收；未扣案之販賣第二級毒品所得新臺幣貳仟元沒│
│    │        │                        │收，如全部或一部不能沒收時，以其財產抵償之。│
├──┼────┼────────────┼──────────────────────┤
│ 九 │如附表(一)│販賣第二級毒品，累犯    │處有期徒刑年拾月，扣案如附表(三)編號之物沒│
│    │編號  │                        │收；未扣案之販賣第二級毒品所得新臺幣貳仟元沒│
│    │        │                        │收，如全部或一部不能沒收時，以其財產抵償之。│
├──┼────┼────────────┼──────────────────────┤
│ 十 │如附表(一)│販賣第二級毒品，累犯    │處有期徒刑年拾月，扣案如附表(三)編號之物沒│
│    │編號  │                        │收；未扣案之販賣第二級毒品所得新臺幣壹仟玖佰│
│    │        │                        │元沒收，如全部或一部不能沒收時，以其財產抵償│
│    │        │                        │之。                                        │
├──┼────┼────────────┼──────────────────────┤
│ 十 │如附表(一)│幫助施用第一級毒品，累犯│處有期徒肆月。                              │
│ 一 │編號  │                        │                                            │
└──┴────┴────────────┴──────────────────────┘
附表(三)：扣案物品
┌──┬───────────────┬─────────┬───┬──┐
│編號│扣　　案　　物　　品　　名　稱│數　　　　　    量│所有人│備註│
├──┼───────────────┼─────────┼───┼──┤
│  │黑色SONY ERICSSON廠牌行動電話 │壹支              │歐明進│沒收│
│    │（含0000-00000SIM卡一張）     │                  │      │    │
├──┼───────────────┼─────────┼───┼──┤
│  │0000-000000行動電話（含SIM卡）│壹支              │歐明進│    │
├──┼───────────────┼─────────┼───┼──┤
│  │序號：000000000000000行動電話 │壹支              │歐明進│    │
│    │（無SIM卡）                   │                  │      │    │
├──┼───────────────┼─────────┼───┼──┤
│  │針筒                          │貳支              │歐明進│    │
├──┼───────────────┼─────────┼───┼──┤
│  │吸食器                        │貳組              │歐明進│    │
├──┼───────────────┼─────────┼───┼──┤
│  │海洛因一包                    │驗餘數量0.2132公克│歐明進│    │
├──┼───────────────┼─────────┼───┼──┤
│  │海洛因一包                    │驗餘數量0.0662公克│歐明進│    │
├──┼───────────────┼─────────┼───┼──┤
│  │甲基安非他命一包              │驗餘數量0.6549公克│歐明進│    │
├──┼───────────────┼─────────┼───┼──┤
│  │甲基安非他命一包              │驗餘數量0.0823公克│歐明進│    │
└──┴───────────────┴─────────┴───┴──┘
附表(四)：無罪部分
┌──┬─────┬──────┬───┬────┬────────────┬────┐
│編號│ 犯罪時間 │犯 罪 地 點 │行為人│販賣對象│犯     罪     方     法 │不法所得│
├──┼─────┼──────┼───┼────┼────────────┼────┤
│  │98年12月下│臺中縣烏日鄉│歐明進│ 廖本木 │廖本木、林正義先與與歐明│1000元  │
│    │旬某日上午│自強街13號（│      │ 林正義 │進所持用之門號0000000000│        │
│    │10時許    │歐明進住處）│      │        │號行動電話聯絡，雙方談妥│        │
│    │          │附近之眼鏡行│      │        │欲交易之第一級毒品海洛因│        │
│    │          │前          │      │        │數量及價格後，廖本木、林│        │
│    │          │            │      │        │正義遂於左開時間、地點交│        │
│    │          │            │      │        │付現金1000元予歐明進，並│        │
│    │          │            │      │        │取得歐明進交付等值之第一│        │
│    │          │            │      │        │級毒品海洛因供己施用。  │        │
├──┼─────┼──────┼───┼────┼────────────┼────┤
│  │98年12月下│臺中縣烏日鄉│歐明進│ 廖本木 │廖本木先以所持用之門號09│1000元  │
│    │旬某日    │自強街13號（│      │        │00000000號行動電話，與歐│        │
│    │          │歐明進住處）│      │        │明進所持用之門號00000000│        │
│    │          │附近之眼鏡行│      │        │28號行動電話聯絡，雙方談│        │
│    │          │前          │      │        │妥欲交易之第一級毒品海洛│        │
│    │          │            │      │        │因數量及價格後，廖本木遂│        │
│    │          │            │      │        │於左開時間、地點交付現金│        │
│    │          │            │      │        │1000元予歐明進，並取得歐│        │
│    │          │            │      │        │明進交付等值之第一級毒品│        │
│    │          │            │      │        │海洛因供己施用。        │        │
├──┼─────┼──────┼───┼────┼────────────┼────┤
│  │99年1 月12│臺中市○○路│歐明進│ 廖本木 │廖本木先以所持用之門號09│1000元  │
│    │日下午某時│與青海路口附│      │        │00000000號行動電話，與歐│        │
│    │          │近之7-11便利│      │        │明進所持用之門號00000000│        │
│    │          │商店前      │      │        │28號行動電話聯絡，雙方談│        │
│    │          │            │      │        │妥欲交易之第一級毒品海洛│        │
│    │          │            │      │        │因數量及價格後，廖本木遂│        │
│    │          │            │      │        │於左開時間、地點交付現金│        │
│    │          │            │      │        │1000元予歐明進，並取得歐│        │
│    │          │            │      │        │明進交付等值之第一級毒品│        │
│    │          │            │      │        │海洛因供己施用。        │        │
├──┼─────┼──────┼───┼────┼────────────┼────┤
│  │99年1 月14│臺中市○○路│歐明進│ 廖本木 │廖本木先以所持用之門號09│1000元  │
│    │日23時許  │與何厝路口附│      │        │00000000號行動電話，與歐│        │
│    │          │近          │      │        │明進所持用之門號00000000│        │
│    │          │            │      │        │28號行動電話聯絡，雙方談│        │
│    │          │            │      │        │妥欲交易之第一級毒品海洛│        │
│    │          │            │      │        │因數量及價格後，廖本木遂│        │
│    │          │            │      │        │於左開時間、地點交付現金│        │
│    │          │            │      │        │1000元予歐明進，並取得歐│        │
│    │          │            │      │        │明進交付等值之第一級毒品│        │
│    │          │            │      │        │海洛因供己施用。        │        │
├──┼─────┼──────┼───┼────┼────────────┼────┤
│  │99年2 月13│臺中市西區精│歐明進│ 龍乙強 │龍乙強先以所持用之門號09│（未遂）│
│    │日下午某時│誠路285號4樓│      │        │00000000號行動電話，與歐│        │
│    │          │（龍乙強租屋│      │        │明進所持用之門號00000000│        │
│    │          │處）樓下    │      │        │28號行動電話聯絡，雙方談│        │
│    │          │            │      │        │妥欲交易3000元數量之第一│        │
│    │          │            │      │        │級毒品海洛因及交易之時間│        │
│    │          │            │      │        │、地點後，惟因歐明進未於│        │
│    │          │            │      │        │相約之時、地出面交付海洛│        │
│    │          │            │      │        │因與龍乙強而未遂。      │        │
├──┼─────┼──────┼───┼────┼────────────┼────┤
│  │99年1 月22│無          │歐明進│ 黃進華 │歐明進以所持用之門號0983│（未遂）│
│檢察│日19時許  │            │      │        │386628號行動電話，撥打黃│        │
│官未│          │            │      │        │進華所持用之門號00000000│        │
│上訴│          │            │      │        │91號行動電話，欲向黃進華│        │
│    │          │            │      │        │兜售第一級毒品海洛因，惟│        │
│    │          │            │      │        │因黃進華僅欲購買1000元，│        │
│    │          │            │      │        │歐明進嫌數量太少而未遂。│        │
├──┼─────┼──────┼───┼────┼────────────┼────┤
│  │99年1 月15│無          │歐明進│ 陳國龍 │歐明進以所持用之門號0983│（未遂）│
│    │日21時許  │            │      │        │386628號行動電話，撥打給│        │
│    │          │            │      │        │陳國龍欲向其兜售第一級毒│        │
│    │          │            │      │        │品海洛因，因陳國龍要求先│        │
│    │          │            │      │        │試貨，歐明進亦答允後，卻│        │
│    │          │            │      │        │因歐明進未實際交付海洛因│        │
│    │          │            │      │        │予陳國龍而未遂。        │        │
├──┼─────┼──────┼───┼────┼────────────┼────┤
│  │99年2月1日│臺中市力行國│歐明進│ 劉志智 │劉志智先以所持用之門號09│1000元  │
│    │上午某時  │小附近      │向世燕│        │00000000號行動電話，與向│        │
│    │          │            │      │        │世燕所持用（與歐明進共用│        │
│    │          │            │      │        │）之門號0000000000號行動│        │
│    │          │            │      │        │電話聯絡，雙方談妥欲交易│        │
│    │          │            │      │        │之第一級毒品海洛因數量及│        │
│    │          │            │      │        │價格後，歐明進與向世燕遂│        │
│    │          │            │      │        │於左開時間、地點，交付第│        │
│    │          │            │      │        │一級毒品海洛因與劉志智供│        │
│    │          │            │      │        │其施用，並收取其交付之現│        │
│    │          │            │      │        │金1000元。              │        │
├──┼─────┼──────┼───┼────┼────────────┼────┤
│  │99年2月6日│臺中市○○路│歐明進│ 劉志智 │劉志智先以所持用之門號09│2000元  │
│檢察│某時      │之小北百貨附│      │        │00000000號行動電話，與歐│        │
│官未│          │近          │      │        │明進所持用之門號00000000│        │
│上訴│          │            │      │        │28號行動電話聯絡，雙方談│        │
│    │          │            │      │        │妥欲交易之第一級毒品海洛│        │
│    │          │            │      │        │因數量及價格後，劉志智遂│        │
│    │          │            │      │        │於左開時間、地點交付現金│        │
│    │          │            │      │        │2000元予歐明進，並取得歐│        │
│    │          │            │      │        │明進交付等值之第一級毒品│        │
│    │          │            │      │        │海洛因供己施用。        │        │
├──┼─────┼──────┼───┼────┼────────────┼────┤
│  │99年2 月24│臺中縣烏日鄉│向世燕│ 張國基 │張國基先以所持用之門號09│2000元  │
│    │日22時許  │明道花園社區│      │        │00000000號行動電話，與向│        │
│    │          │            │      │        │世燕所持用之門號00000000│        │
│    │          │            │      │        │28號、0000000000號行動電│        │
│    │          │            │      │        │話聯絡，雙方談妥欲交易之│        │
│    │          │            │      │        │第一級毒品海洛因數量及價│        │
│    │          │            │      │        │格後，張國基遂於左開時間│        │
│    │          │            │      │        │、地點交付現金2000元予向│        │
│    │          │            │      │        │世燕，並取得向世燕交付等│        │
│    │          │            │      │        │值之第一級毒品海洛因供己│        │
│    │          │            │      │        │施用。                  │        │
├──┼─────┼──────┼───┼────┼────────────┼────┤
│  │99年2月1日│臺灣臺中地方│向世燕│ 張家馨 │張家馨以李銘雄所使用之門│1000元  │
│    │下午某時  │法院大門前  │      │ 李銘雄 │號0000000000號行動電話，│        │
│    │          │            │      │        │與歐明進所持用之門號0983│        │
│    │          │            │      │        │386628號行動電話聯絡，雙│        │
│    │          │            │      │        │方談妥欲交易之第一級毒品│        │
│    │          │            │      │        │海洛因數量及價格後，張家│        │
│    │          │            │      │        │馨遂於左開時間，進入由歐│        │
│    │          │            │      │        │明進所駕駛、暫停於左開地│        │
│    │          │            │      │        │點之自小客車內，交付現金│        │
│    │          │            │      │        │1000元予車內的向世燕，並│        │
│    │          │            │      │        │自向世燕取得等值之第一級│        │
│    │          │            │      │        │毒品海洛因後供自己與李銘│        │
│    │          │            │      │        │雄施用。                │        │
├──┼─────┼──────┼───┼────┼────────────┼────┤
│  │98年10月22│臺中市楓樹公│歐明進│ 陳勇達 │陳勇達知悉歐明進會定期至│1000元  │
│檢察│日下午某時│園          │      │        │楓樹公園兜售毒品，俟之。│        │
│官未│          │            │      │        │於左開時間，果待見歐明進│        │
│上訴│          │            │      │        │前來，遂直接交付現金1000│        │
│    │          │            │      │        │元予歐明進，並取得歐明進│        │
│    │          │            │      │        │交付之等值第二級毒品甲基│        │
│    │          │            │      │        │安非他命1 小包供己施用。│        │
└──┴─────┴──────┴───┴────┴────────────┴────┘
臺灣高等法院臺中分院刑事判決　　　　100年度上訴字第191號
上　訴　人　臺灣臺中地方法院檢察署檢察官
上　訴　人
即　被　告　歐明進
選任辯護人　蘇若龍律師
被　　　告　向世燕
選任辯護人　葉玲秀律師（法律扶助）
上列上訴人因被告等違反毒品危害防制條例案件，不服臺灣臺中
地方法院99年度訴字第2223號，中華民國99年12月29日第一審判
決（起訴案號：臺灣臺中地方法院檢察署99年度偵字第11127、1
2436、16095、3432號），本院判決如下：
    主  文
原判決關於歐明進所犯如附表(二)編號一之罪暨定應執行刑部分均
撤銷。
歐明進所犯如附表(二)編號一之罪，處如附表(二)編號一所示之刑。
其他上訴駁回。
第二項撤銷改判所處之刑，與上訴駁回部分所處之刑，應執行有
期徒刑貳拾壹年；扣案如附表(三)編號之物沒收之；未扣案之販
賣毒品所得，合計新臺幣壹萬陸仟玖佰元沒收之，如全部或一部
不能沒收時，以其財產抵償之，其中如附表(二)編號一新臺幣壹仟
元部分與姓名年籍不詳，綽號「阿娟」之成年女子連帶沒收之，
如全部或一部不能沒收時，以其等財產連帶抵償之。
    事  實
一、歐明進前於民國91年間，因妨害自由、恐嚇及違反槍砲彈藥
    刀械管制條例案件，經臺灣高等法院花蓮分院以92年度上訴
    字第193號判處有期徒刑6月、5月、5年6月，應執行有期徒
    刑6年，併科罰金新臺幣（下同）30萬元確定，嗣經減刑後
    ，合併定應執行有期徒刑5年6月，於97年10月9日假釋出監
    付保護管束，甫於98年11月10日假釋期滿執行完畢。仍不知
    悔改，雖知海洛因、美沙冬分別係毒品危害防制條例第2條
    第2項第1、2款規定之第1、2級毒品，依法不得製造、運輸
    、販賣或施用，竟仍為下列之犯行：
  (一)歐明進與姓名年籍不詳，綽號「阿娟」之成年女子，共同基
    於意圖營利之犯意聯絡，於附表(一)編號之時間、地點，以
    附表(一)編號之方法，共同販賣第一級毒品海洛因予張家馨
    、李銘雄。
  (二)歐明進意圖營利，於附表(一)編號、之時間、地點，以附
    表(一)編號、之方法，單獨販賣第一級毒品海洛因予張家
    馨、李銘雄。
  (三)歐明進意圖營利，於附表(一)編號～之時間、地點，以附
    表(一)編號～之方法，單獨販賣第二級毒品美沙冬予廖本
    木。
  (四)歐明進基於幫助龍乙強施用第一級毒品海洛因之犯意，於附
    表(一)編號之時間、地點，以附表(一)編號之方法，幫助龍
    乙強施用第一級毒品海洛因。
二、嗣經警於99年1月24日13時許，在歐明進位在臺中縣烏日鄉
    ○○街13號之住處內，扣得如附表(三)編號、之甲基安非
    他命2小包；另經警於99年5月5日上午7時34分許，在上址搜
    索，並扣得如附表(三)編號～所示之物而查獲。
三、案經臺中市警察局第一分局、臺中縣警察局豐原分局（現已
    改制為臺中市警察局豐原分局，以下因臺中縣市合併而機關
    名稱、地址變更部分，均仍沿引改制前即本案案發時原機關
    名稱及地址）報告臺灣臺中地方法院檢察署檢察官偵查起訴
    。
    理  由
壹、證據能力之說明：
一、證人張家馨、李銘雄、廖本木、龍乙強、黃進華（即黃奕璽
    ）、陳國龍、劉志智、張國基、陳勇達於偵查中之證述，具
    有證據能力：
  (一)按被告以外之人於偵查中向檢察官所為陳述，除顯有不可信
    之情況者外，得為證據，同法第159條之1第2項定有明文。
    偵查中對被告以外之人（包括證人、鑑定人、告訴人、被害
    人及共同被告等）所為之偵查筆錄，或被告以外之人向檢察
    官所提之書面陳述，性質上均屬傳聞證據。惟現階段刑事訴
    訟法規定檢察官代表國家偵查犯罪、實施公訴，依法其有訊
    問被告、證人及鑑定人之權，證人、鑑定人且須具結，而實
    務運作時，檢察官偵查中向被告以外之人所取得之陳述，原
    則上均能遵守法律規定，不致違法取供，其可信度極高，職
    是，被告以外之人前於偵查中已具結而為證述，除反對該項
    供述得具有證據能力之一方，已釋明「顯有不可信之情況」
    之理由外，不宜以該證人未能於審判中接受他造之反對詰問
    為由，即遽指該證人於偵查中之陳述不具證據能力。
  (二)又詰問權係指訴訟上當事人有在審判庭輪流盤問證人，以求
    發現真實，辨明供述證據真偽之權利，現行刑事訴訟法對於
    詰問制度之設計，以同法第166條以下規定之交互詰問為實
    踐，屬於人證調查證據程式之一環；與證據能力係指符合法
    律所規定之證據適格，而得成為證明犯罪事實存在與否之證
    據資格，性質上並非相同。偵查中檢察官為蒐集被告犯罪證
    據，訊問證人旨在確認被告嫌疑之有無及內容，與審判期日
    透過當事人之攻防，調查人證以認定事實之性質及目的，尚
    屬有別。偵查中訊問證人，法無明文必須傳喚被告使之得以
    在場，刑事訴訟法第248條第1項前段雖規定：「如被告在場
    者，被告得親自詰問」，事實上亦難期被告必有於偵查中行
    使詰問權之機會。此項未經被告詰問之被告以外之人於偵查
    中向檢察官所為之陳述，依刑事訴訟法第159條之1第2項規
    定，原則上屬於法律規定為有證據能力之傳聞證據，於例外
    顯有不可信之情況，始否定其得為證據。是得為證據之被告
    以外之人於偵查中向檢察官所為之陳述，因其陳述未經被告
    詰問，應認屬於未經合法調查之證據，並非無證據能力，而
    禁止證據之使用。此項詰問權之欠缺，非不得於審判中由被
    告行使以資補正，而完足為經合法調查之證據。經查證人張
    家馨、李銘雄、廖本木、龍乙強、黃進華（即黃奕璽）、陳
    國龍、劉志智、張國基、陳勇達於偵查中向檢察官所為之陳
    述，於訊問前具結，依上說明，本屬有證據能力之傳聞證據
    ，雖未經被告於偵查程序為詰問，但於原審法院審理中已對
    張家馨、李銘雄、廖本木、龍乙強、黃進華（即黃奕璽）、
    陳國龍、劉志智、張國基補正詰問程式，張家馨亦再經本院
    傳訊，由當事人及辯護人詰問之，而完足為合法調查之證據
    。自均有證據能力無訛。
  (三)另證人陳勇達於偵訊所為證述固屬被告以外之人於審判外所
    為陳述，然既係於偵查中向檢察官所為陳述，又無何顯然不
    可信之情況，且刑事訴訟法第159條之5明定「被告以外之人
    於審判外之陳述，雖不符前四條之規定，而經當事人於審判
    程序同意作為證據，法院審酌該言詞陳述或書面陳述作成時
    之情況，認為適當者，亦得為證據。」、「當事人、代理人
    或辯護人於法院調查證據時，知有第一百五十九條第一項不
    得為證據之情形，而未於言詞辯論終結前聲明異議者，視為
    有前項之同意。」，其立法理由在於傳聞證據未經當事人之
    反對詰問予以核實，乃排斥其證據能力。惟當事人如放棄對
    原供述人之反對詰問權，於審判程序表示同意該等傳聞證據
    可作為證據，此時，法院除認該傳聞證據欠缺適當性外，自
    可承認其證據能力。又當事人、代理人或辯護人於調查證據
    時，知有刑事訴訟法第159條第1項不得為證據之情形，卻表
    示『對於證據調查無異議』、『沒有意見』等意思，而未於
    言詞辯論終結前聲明異議者，應視為已有將該等傳聞證據採
    為證據之同意。」（詳最高法院94年度臺上字第2976號判決
    意旨），依刑事訴訟法第159條之1，此等陳述自有證據能力
    。是另證人陳勇達於偵訊所為證述，依刑事訴訟法第159條
    之1及同法第159條之5規定，自具有證據能力。
二、通訊監察譯文具有證據能力：
    本件上訴人即被告歐明進所使用之門號0000-000000號行動
    電話與他人間通話之通訊監察譯文及通聯紀錄，係依據臺灣
    臺中地方法院所核發之99年聲監字第20號、99年度聲監續字
    第314號通訊監察書所進行之合法通訊監察，符合通訊保障
    及監察法之法定程序，係屬合法取得之證據。且被告及辯護
    人對此亦不爭執，則上開監聽譯文及通聯紀錄自亦得為證據
    。
貳、有罪部分：
一、被告歐明進與「阿娟」共同販賣第一級毒品海洛因予張家馨
    、李銘雄（即附表(一)編號）部分：
  (一)訊據被告歐明進固坦承於99年2月1日下午某時，與張家馨在
    臺灣臺中地方法院大門口見面之事實，惟矢口否認有販賣第
    一級毒品海洛因予張家馨、李銘雄之犯行，辯稱當天是和張
    家馨一起合資向綽號「阿娟」的藥頭購買海洛因云云。
  (二)經查，上開犯罪事實，業據證人張家馨於檢察官偵訊時證述
    ：99年2月1日和李銘雄來自由路臺中法院外面，我和李銘雄
    各出500元，當天我用李銘雄的電話（0000-000000）打給「
    阿田」，就是歐明進，他說他剛好來地院，他老婆在外面，
    我不知道那是他老婆還是女朋友，我電話中說要找他，他說
    好來啊，他知道我的意思是要跟他買海洛因，歐明進沒有出
    面，他剛好來這裡開庭，我上去歐明進的車子，他的車是綠
    色三菱2400CC類似休旅車的車輛，車上只有他老婆（此人是
    否為被告向世燕，以及車上究竟還有何人，均詳如后述），
    我拿1000元給他老婆，他老婆給我海洛因，之後我就坐李銘
    雄的車回家等語甚詳（99年度偵字第11127號卷(二)第81頁）
    。核與證人李銘雄於原審法院審理中證述：那天我開車載張
    家馨到法院來，因為張家馨和歐明進有約在法院，張家馨有
    下車去歐明進車上找他，張家馨回到車上時就有拿海洛因了
    。我沒有看到歐明進是否在車上，但那是歐明進的車子沒錯
    ，因為我認得那是一台綠色的休旅車，後來，我和張家馨一
    起在車上施用他從歐明進車上那邊拿來的海洛因（原審卷(一)
    第182頁背面）等情一致。
  (三)證人張家馨嗣於原審法院及本院審理中固附和被告歐明進之
    說詞，改稱因合資購毒可購得數量較多或較好之毒品，當天
    是和被告歐明進合資向藥頭購買海洛因云云，惟所謂合資購
    毒可買得數量較多或較好之毒品云云，並無任何事證足憑，
    證人張家馨於偵訊、證人李銘雄於原審亦無隻字片語提及合
    資情事，張家馨並明確證述上車購毒時僅「阿娟」出面，被
    告歐明進並未在車上，伊將1000元交予「阿娟」而取得毒品
    ，顯無任何合資之情；且吸毒係違法行為，刑責不輕，吸毒
    者自會儘量掩蔽其行為，合資購毒增加遭查獲之可能性，如
    非同染有吸毒惡習之至親摯友，實不可能如此為之；證人張
    家馨於本院固先稱其與被告歐明進係朋友，然經本院再進而
    詰問，證人張家馨坦認二人間僅係買賣毒品關係，有本院言
    詞辯論筆錄可按，顯見二人並非至親摯友，其等如有吸毒必
    要，逕可各自自行購買之，何須合資；且關於兩人合資購買
    海洛因之情節，經原審法院隔離訊問後，證人張家馨證稱：
    歐明進把我給他的一千元拿給當時在他車上的一個女生，那
    個女生就把一千元的海洛因給我；歐明進另外也拿了幾千元
    給那個女生等語（原審卷(二)第92頁）。惟被告歐明進卻供稱
    ：那次我出一千元，因為張家馨也出一千元‧‧‧藥頭把海
    洛因拿給我，我再把張家馨購買的部分交給張家馨等語（原
    審卷(二)第95頁背面）。兩人供述之情節明顯不一致，被告歐
    明進及證人張家馨所稱二人合資購毒云云，無非臨訟杜撰，
    無足採信。
  (四)又依卷附通訊監察譯文顯示，證人張家馨於99年2月1日下午
    2時28分58秒以李銘雄之0000-000000號電話，與被告歐明進
    使用之0000-000000號電話聯絡時，張家馨於電話中表明自
    己身分後，被告歐明進即毫不猶豫地直接指示張家馨過來臺
    中地方法院，並無隻字片語提及二人合資購毒之事（譯文詳
    見99年度偵字第11127號卷(二)第175頁背面）。倘被告歐明進
    只是與張家馨合資向他人購買海洛因，衡情，應會於電話中
    確認二人各自出資金額，並先向藥頭確認當下是否有毒品，
    才約張家馨見面。由此可知，被告歐明進與張家馨通話時，
    已確知有毒品可提供予張家馨，其本身應係毒品來源之供應
    者甚明。且被告歐明進於原審稱當時其藥頭「阿娟」也在車
    上（原審卷(二)第95頁），倘「阿娟」係被告歐明進之毒品來
    源上游，而非與被告歐明進共同販賣者，「阿娟」豈會輕易
    與被告歐明進同車前來臺中地方法院與他人進行毒品交易。
    綜上足證，被告歐明進與「阿娟」就販賣毒品海洛因予張家
    馨等之犯行，確實具有犯意聯絡及行為分擔甚明。被告歐明
    進與「阿娟」共同販賣第一級毒品海洛因犯行至堪認定。
  (五)至於檢察官雖以證人張家馨於偵查中證稱：當時是拿錢給被
    告歐明進的老婆，再由歐明進的老婆拿海洛因給他等語，因
    而認定本件被告向世燕亦參與共同販賣毒品海洛因予張家馨
    之犯行。惟查：證人張家馨於同日偵查中即證述：伊不確定
    該女子是歐明進的老婆或女朋友（99年度偵字第11127號卷
    (二)第81頁）。換言之，證人張家馨並不認識被告向世燕。而
    檢察官於該次偵查中雖曾提示卷內之犯罪嫌疑人照片（99年
    度偵字第11127號卷(二)第36～38頁）供證人張家馨進行指認
    ，惟證人張家馨除指認編號1是被告歐明進、編號12是李銘
    雄外，其餘則表示均不認識（同上偵查卷第81頁筆錄）。然
    事實上，上開犯罪嫌疑人照片編號3即為被告向世燕。倘被
    告向世燕是向證人張家馨收取金錢及交付毒品之人，印象自
    當深刻，何以證人張家馨無法在偵查中進行指認。又證人張
    家馨嗣於原審審理中經當庭進行指認時亦稱：車上那個女生
    並不是在庭的被告向世燕；當時車上有兩個女生，一個是拿
    海洛因給我的，另外一個女生看起來四十歲左右等語（原審
    卷第93頁、93頁背面），顯見，與證人張家馨進行毒品交易
    之人，並非被告向世燕甚明。綜上，本件以電話與張家馨聯
    絡毒品交易者為被告歐明進，而向張家馨收取金錢及交付海
    洛因予張家馨者為綽號「阿娟」之成年女子，並無確實證據
    足資證明被告向世燕就本次販賣毒品海洛因之犯行，與被告
    歐明進、「阿娟」等人有犯意聯絡及行為分擔，併此敘明。
二、被告歐明進單獨販賣第一級毒品海洛因予張家馨、李銘雄（
    即附表(一)編號、）部分：
  (一)訊據被告歐明進矢口否認有販賣毒品海洛因予張家馨、李銘
    雄之犯行，辯稱：伊只是幫張家馨調貨，而且附表(一)編號
    、這兩次，其實是同一次云云。
  (二)經查，此部分之犯罪事實，業據證人張家馨於檢察官偵訊時
    證述：99年2月25日是我向他拿東西，就是買海洛因，這次
    我跟他買1000元，我們約在明道中學，他騎腳踏車來，我騎
    機車去，我拿一張1000元給歐明進，歐明進拿一包海洛因給
    我，之後就走了；並再證述「（除此之外，有無與李銘雄一
    起在明道中學向歐明進買海洛因？）我曾經和李銘雄一起去
    明道中學向歐明進買海洛因，時間是在農曆過年後約99年2
    月間，我用我的電話打給歐明進，該次談話內容沒有在譯文
    裡面‧‧‧我們開李銘雄的車過去，歐明進騎腳踏車過來，
    我們買1000元海洛因等語（99年度偵字第11127號卷(二)第82
    頁）。茲證人張家馨嗣於原審審理中雖改稱：99年2月25日
    那次是由李銘雄開車載他去，而另外一次是自已去的，惟仍
    堅稱：確實有二次在烏日明道中學附近與被告歐明進行毒品
    海洛因之交易，且確實係以0000-000000的電話與歐明進聯
    絡等語（原審卷(二)第93背面、第94頁）。
  (三)另證人李銘雄於原審審理中，對於與張家馨一同前往明道中
    學附近向被告歐明進購買毒品海洛因之時間，雖因時間久遠
    ，而無法確認，惟其亦證述：確實曾由伊開車載張家馨一起
    去，且係由張家馨以0000-000000電話與歐明進聯絡等語（
    原審卷(一)第182頁背面、184頁）。
  (四)被告歐明進雖辯稱99年2月25日伊係幫證人張家馨調貨，未
    獲利云云，惟商場上所謂「調貨」係指商品出賣人無現貨可
    供應買方，遂另向其他商家購得貨品後以之交付買方，並非
    調貨即必無利可圖，仍逕可加價賺取中間差額，調貨者亦均
    有從中獲取利益，否則逕可將其他商家之聯絡方式告知買方
    ，俾買方直接向他人購買，何須無端為他人調貨。證人張家
    馨於原審審理中回答被告歐明進之詢問時，雖亦附和被告歐
    明進之說詞，證稱：2月25日那天有看見被告歐明進在伊住
    處後門向藥頭拿毒品等語（原審卷(二)第96頁）。惟查：依卷
    附通訊監察譯文顯示，當天張家馨撥打電話予被告歐明進後
    ，開口就說「你知道我在那裡」，被告歐明進接著說「明道
    中學前面入口」，張家馨接著說「對，快拿來」（99年度偵
    字第11127號卷(二)第178頁背面）。顯然，該次交易是由被告
    歐明進將毒品海洛因攜往明道中學附近交付予張家馨，並非
    張家馨前往被告歐明進住處取貨，則證人張家馨又如何能在
    被告歐明進住家後門，親眼目睹被告歐明進向藥頭拿取毒品
    海洛因。證人張家馨於本院亦結證伊並未親眼看到被告歐明
    進向他人購買毒品，有本院審判筆錄可證，既未親見被告歐
    明進與他人之交易過程，又豈能謂被告歐明進僅為伊調貨，
    而未獲利，是證人張家馨此部分之證言，無非故意編造迴護
    被告歐明進之說詞，自不足為採。
  (五)此外，被告雖辯稱附表(一)編號、這兩次毒品交易，其實
    是同一次，惟查，證人張家馨對於上開兩次毒品交易，究竟
    那一次是和李銘雄一同前往，於偵查中及審判中之證述雖略
    有出入，惟此當係囿於記憶能力所致，惟證人張家馨對於在
    明道中學附近確實與被告歐明進有進行二次毒品海洛因之交
    易，則證述自始均為一致。故證人張家馨雖因時間久遠、記
    憶模糊而對於究意何次與李銘雄共同前往向被告歐明進購買
    毒品，前後證述略有出入，惟尚不足以影響本院對於被告歐
    明進確實在上開地點二次販賣海洛因予證人之事實之認定。
    再則，證人張家馨於偵查中之證述，因距案發時間較近，認
    憶應當較為清晰，從而，證人張家馨於偵查中證述，99年2
    月25日那一次是自己前往，另一次則由張家馨載同前往一情
    ，自較為可採，併此敘明。
  (六)又證人張家馨於本院經被告歐明進詰以「二月下旬的部分，
    檢察官有問，你除了這兩次以外，你跟李銘雄有無再跟歐明
    進購買海洛因，檢察官有提示譯文給你指認，你說該次的買
    賣沒有在譯文裡面，所謂沒有是何意？」，證人張家馨答「
    其中有一次沒有拿到海洛因。但日期忘記了。」，似謂其與
    被告之數次交易中有未能順利拿到毒品者，然被告於本院既
    稱其與證人張家馨前即曾合資過，以二人間買賣毒品關係言
    ，原可能不止本案起訴之3次交易毒品，證人張家馨或因而
    有所混淆誤認，原屬難免；而證人張家馨於較接近被告犯案
    時之前歷次偵訊、審訊既均明確陳述本案3次交易有拿到毒
    品，該等陳述時其記憶較明確，是應認本案3次交易被告均
    有交付毒品。
三、被告歐明進單獨販賣第二級毒品美沙冬予廖本木（即附表(一)
    編號～）部分：
  (一)訊據被告歐明進對其於附表(一)編號～之時間、地點，以
    附表(一)編號～所示之價格販賣第二級毒品美沙冬予廖本
    木之犯罪事實，均坦承不諱。核與證人廖本木於檢察官偵訊
    及原審審理時之下列相關證述相符：
  1.99年1月15日歐明進拿美沙冬1瓶來何厝街與漢口路給我，我
    拿2000元給他（99年度偵字第11127號卷(二)第147頁）；地點
    應該是何厝東二街、青海路附近正忠排骨店對面的巷子（原
    審卷(二)第41頁背面）。
  2.99年1月28日歐明進拿美沙冬來太原路公園給我，我用2000
    元跟他買（99年度偵字第11127號卷(一)第119頁）；99年1月
    28日，在太原路太原公園，有向歐明進買2000元的美沙冬（
    原審卷(二)第41頁背面）。
  3.99年1月31日20時59分這是購買美沙冬，地點在太原路和北
    屯路的加油站，我跟他買2000元，他拿一瓶給我（99年度偵
    字第11127號卷(一)第119頁）。
  4.99年1月31日通話意思，是我跟歐明進買美沙冬，地點在青
    海路、漢口路7-11便利超商，我拿2000元給他，他拿一瓶美
    沙冬給我（99年度偵字第11127號卷(一)第119頁）
  5.99年2月9日是向他買美沙冬2000元，地點在復興路和文心路
    的中山醫院，他拿一瓶給我，他開車來，我也是開車（99年
    度偵字第11127號卷(一)第119頁）；99年2月9日，在中山醫學
    大學附設醫院附近的加油站，有向歐明進買2000元的美沙冬
    （原審卷(二)第42頁）。
  6.99年2月24日18時左右的通聯，我在果菜市場跟歐明進買美
    沙冬2000元（99年度偵字第11127號卷(二)第148頁）；99年2
    月24日18時許，在臺中市○○路果菜市場附近，有向歐明進
    買2000元的美沙冬，那是我家附近（原審卷(二)第42頁）。
  7.99年3月24日凌晨2點半的通聯，後來有見面，在正忠排骨旁
    見面，他拿美沙冬給我，我拿1900元給他（99年度偵字第11
    127號卷(二)第148頁）；99年3月24日，在青海路、何厝東二
    街正忠排骨對面的巷子，有向歐明買1900元的美沙冬（原審
    卷(二)第42頁）等語甚詳。
  (二)且被告歐明進使用之0000-000000號行動電話，與廖本木使
    用之0000-000000號行動電話，於上開時間確實有通聯之紀
    錄，有卷附通訊監察譯文可按（見99年度偵字第11127號卷
    (二)第166頁背面、172頁背面、第175頁背面、第177頁、第17
    8頁背面）。足徵被告歐明進自白犯罪，核與事實相符，此
    部分事證明確，其犯行足堪認定。
  (三)另關於附表(一)編號之犯罪事實，被告歐明進於原審審理中
    雖一度否認犯罪，辯稱99年1月31日只有販賣一次美沙冬予
    廖本木。惟嗣於原審99年12月15日審理及本院準備程序及審
    理中已坦承犯行（原審卷(二)第135頁背面及本院卷）。再參
    以證人廖本木於原審審理中證述：99年1月31日下午這次（
    即附表(一)編號），確實有買美沙冬。晚上又拿了一次（即
    附表(一)編號）的原因是因為他下午拿給我的美沙冬成份比
    較稀，無法解癮，所以又拿了一次等語（原審卷第40頁背面
    ）。茲再參照被告歐明進使用之0000-000000號行動電話與
    廖本木使用之0000-000000號行動電話，於99年1月31日下午
    16時17分39秒許之通訊監察譯文，廖本木於通話中確實向被
    告歐明進提及「這次為什麼摻到那麼樣」、「你再留一瓶」
    （表示要再向被告買一瓶）、「這回比較薄」等語（見99年
    度偵字第11127號卷(二)第175頁）。足以證明，證人廖本木證
    述：因為99年1月31日下午購買的美沙冬成份太稀，無法解
    癮，所以在同日晚上又向被告歐明進購買2000元一情，所言
    非虛。是被告歐明進於原審99年12月15日審理及本院審理中
    關於此部分之自白，堪認與事實相符。
  (四)被告歐明進固辯稱伊主觀上認美沙冬係藥品，並非毒品，且
    效果不錯，始賣予廖本木供戒毒，伊至中山醫學院看診拿美
    沙冬，亦須支出診療費用及計程車費用，是並未獲利云云，
    然並非具藥品功效者，即必非毒品，眾所皆知嗎啡係止痛藥
    ，卻又同時屬毒品（毒品危害防制條例附表一第9項），被
    告歐明進如確有幫助廖本木戒毒之心，何不逕介紹廖某赴醫
    院看診，經本院詢以至醫院接受美沙冬替代療法，均須當場
    喝下，不能攜出，何以其竟能將美沙冬賣予廖本木，被告歐
    明進供承伊係在醫院喝下美沙冬後，再吐至事先準備之瓶子
    中暗中攜出，有本院審判筆錄可按，如此處心積慮大費周章
    ，謂無利可圖，何人能信？被告歐明進所述伊不知美沙冬係
    毒品云云並未見任何具體事證，醫院如此嚴格管制，自難謂
    被告歐明進對美沙冬屬毒品一節全無認識，被告歐明進縱非
    明知美沙冬經列為第二級毒品，亦非有正當理由而無法避免
    ，依其多次販賣牟利情節，本院亦不認為有依刑法第16條減
    輕其刑之必要。又縱被告歐明進看診取得美沙冬須付出診療
    費用等成本，亦非不可以加價或減量方式賣予廖本木牟利，
    是其所辯無可憑採。
四、被告歐明進受龍乙強請託，並載同龍乙強前往向藥頭購買毒
    品海洛因（即附表(一)編號）部分：
  (一)訊據被告歐明進對於此部分之犯罪事實亦坦承不諱，被告歐
    明進自承：第一次（指99年1 月上旬某日）是我帶龍乙強去
    找一個叫「阿勇」的藥頭，他們直接交易，不是我賣給他（
    原審卷(一)第17頁背面）；99年1 月上旬那次，是我開車從中
    山醫院（指臺中市○○路之中山療養院）載他去福興路、河
    南路附近找藥頭，介紹藥頭給他，我沒有賣給他（原審卷(一)
    第76頁）等語。核與證人龍乙強於原審審理中證述：我確實
    在農曆過年前（即99年1月上旬某日）有拜託歐明進去幫我
    買海洛因，我們是在中山醫院（應係中山療養院）認識的，
    歐明進開車載我和我女朋友去逢甲，要介紹藥頭給我，我是
    把錢交給藥頭，也有拿到海洛因，金額是2000或3000元等語
    相符（原審卷(二)第44頁筆錄）。
  (二)雖證人龍乙強先前於檢察官偵訊時證述：99年農曆過年前，
    我去中山醫院（應係中山療養院）喝美沙冬的時候遇到歐明
    進，他和一個女子去，他開一台暗色的休旅車，我問他有沒
    有「軟的」，「軟的」是指海洛因，他說有，問我要多少，
    我說要3000元，當時我坐在他的車上，他有拿一小包海洛因
    給我等語（99年度偵字第11127號卷(一)第145頁）。惟查，證
    人龍乙強同時亦證稱：另外在除夕（即99年2月13日）下午
    （即附表(四)編號），我打電話給他，問他有沒有海洛因，
    他說要去找，當天在我家樓下拿3000元給歐明進，他說要去
    向別人拿，我交給他3000元，結果他錢拿去就沒有回來了等
    語（原審卷(二)第44頁筆錄、99年度偵字第11127號卷(一)第145
    頁）。按毒品海洛因價格高昂，且為檢警查緝之重點，為避
    免曝光，於交易時除相當隱密外，均以一手交錢、一手交貨
    為常態，無論是販賣者或購毒者，亦均以此種方式，來擔保
    交易之順利完成。惟查，證人龍乙強於99年除夕下午（即附
    表(四)編號）竟然先將價金交付予被告歐明進，而未當場向
    被告歐明進拿取毒品，由此間接足以佐證，證人龍乙強顯然
    係在99年農曆過年前這一次（即附表(一)編號），知悉被告
    歐明進確實可以代為尋找藥頭購買海洛因，才會放心的在99
    年農曆除夕當天（即附表(四)編號），先將錢交付予被告歐
    明進代為購買海洛因。換言之，證人龍乙強於原審審理中證
    稱，99年農曆過年前這一次，係由被告歐明進開車載他到逢
    甲與藥頭直接交易一情較為可信。其在偵查中證稱：99年農
    曆過年前這一次，是在中山療養院當場向被告歐明進購買海
    洛因一情，應難認必屬事實。
  (三)按受施用毒品者委託，代為向販售毒品者購買毒品後，交付
    委託人以供施用，並收取價款，為幫助施用；受販售毒品者
    委託，將毒品交付買受人，並收取價款，則係共同販賣。二
    者固同具向毒販取得毒品後交付買受人並收取代價之行為外
    觀，然因行為人主觀上，究與販售者抑或買受人間有犯意聯
    絡，而異其行為責任。前者係受施用者委託，意在便利、助
    益施用，與施用毒品者間有犯意聯絡，後者則係受販售者之
    委託而與販售者間有犯意聯絡（參考最高法院99年度台上字
    第5549號判決意旨）。本件被告歐明進媒介證人龍乙強向藥
    頭「阿勇」購買毒品之事實，雖亦有可能係被告歐明進與藥
    頭「阿勇」共同基於犯意聯絡而共同販賣毒品予龍乙強，惟
    查：被告歐明進之所以載龍乙強與「阿勇」見面，係因龍乙
    強主動詢問被告有無海洛因，並非被告歐明進主動向龍乙強
    兜售毒品。再參諸99年農曆除夕當天（即附表(四)編號），
    被告歐明進使用之0000-000000行動電話，與龍乙強使用之
    0000-000000之行動電話之通聯譯文（99年度偵字第111 27
    號卷(二)第177頁），亦係由龍乙強主動向歐明進詢問有無毒
    品，之後，被告歐明進才前往龍乙強之住處拿取價金。足以
    證明，被告歐明進係被動受龍乙強之委託，代為介紹藥頭或
    代為購買毒品甚明。況且，依卷附之相關跡證，亦無任何證
    據足以證明被告歐明進有與藥頭「阿勇」共同營利而販賣毒
    品之犯意聯絡。依罪疑唯輕，若有疑義應為有利被告認定之
    原則，被告歐明進此部分之犯行，應僅論以毒品危害防制條
    例第10條第1項、刑法第30條第1項前段之幫助施用第一級毒
    品罪。檢察官認被告歐明進此部分之行為構成毒品危害防制
    條例第4條第1項之販賣第一級毒品罪，容有誤會。惟起訴之
    基本社會事實既為同一，爰依法變更起訴法條。
  (四)檢察官上訴意旨以被告歐明進倘真係在臺中市○○路○段之
    醫院遇到證人龍乙強，而要帶證人龍乙強到逢甲大學附近買
    海洛因，衡情自會先與藥頭聯繫，且抵達時亦會再次聯絡，
    否則從位在臺中市○○區○○路3段與建和路口之醫院之地
    圖）出發，前往西屯區逢甲大學之距離非近，若未聯絡豈不
    撲空或空等？而觀諸被告歐明進所持用0000000000號行動電
    話門號於99年1月上旬之通聯紀錄（見檢察署99年度偵字第
    11127號卷二第122頁以下），僅99年1月3日下午2時28分之
    基地臺在臺中市○○區○○路1段275號，而與位在臺中市○
    ○區○○路3段之中山醫學大學附設復健醫院之位置相符。
    然該日嗣後並無任何基地臺出現在臺中市逢甲大學附近，足
    見被告歐明進所言僅係狡飾之詞，而證人龍乙強亦虛偽證述
    。從而，原審判決遽採證人龍乙強於審理中虛偽之證詞，而
    變更起訴法條為幫助施用第一級毒品海洛因，顯有未洽云云
    ，然被告歐明進此次犯罪既無確切事證證明屬販賣，行動電
    話原非必僅1支，辦理刑案亦習見毒販隨身攜帶數支電話，
    以逃避監聽，當難僅以無其餘電話通聯紀錄，即遽認被告歐
    明進此部分係犯販賣罪。
  (五)至於被告歐明進本次犯罪之時間，依卷附通聯譯文所示，於
    99年1月12日被告歐明進使用之0000-000000號行動電話，與
    龍乙強使用之0000-000000 之行動電話固有通話紀錄（99年
    度偵字第11127號卷(二)第163頁）。惟查，被告歐明進媒介龍
    乙強向藥頭購買海洛因，既係在中山療養院當面聊天時提及
    ，自無須再以電話聯繫。從而，被告歐明進媒介龍乙強向藥
    頭購買海洛因之時間，應非99年1月12日。而僅能認定係99
    年1月上旬某日，附此敘明。
五、按販賣毒品之所謂販賣行為，係行為人基於營利之目的，而
    販入或賣出毒品而言。販賣毒品者，其主觀上須有營利之意
    圖，且客觀上有販賣之行為，即足構成，至於實際上是否已
    經獲利，則非所問。即於有償讓與他人之初，係基於營利之
    意思，並著手實施，而因故無法以高於購入之原價出售，最
    後不得不以原價或低於原價讓與他人時，仍屬販賣行為。衡
    諸近年來毒品之濫用，危害國民健康與社會安定日益嚴重，
    治安機關對於販賣或施用毒品之犯罪行為，無不嚴加查緝，
    各傳播媒體對於政府大力掃毒之決心，亦再三報導，已使毒
    品不易取得而物稀價昂，且毒品海洛因及美沙冬因屬量微價
    高，復為政府嚴格查緝之違禁物，販賣毒品係違法行為，非
    可公然為之，亦無公定價格，因容易分裝並增減份量，而每
    次買賣之價量，可能隨時依雙方關係深淺、資力、需求量及
    對行情認知、來源是否充裕、查緝是否嚴謹、購買者被查獲
    時供出販賣者之可能風險評估等情形，而異其標準，非可一
    概而論。其販賣之利得，除被告坦承犯行或價量俱臻明確外
    ，委難察得實情，且販賣毒品因法定刑甚重，苟非意圖販賣
    營利，一般人焉有可能甘冒重刑而販賣之理。本案雖未能確
    知被告歐明進購入毒品之成本，致無法查得販賣毒品之確實
    利潤為何，但倘無利益可圖，被告應無甘冒被他人供出來源
    或遭取締移送法辦、判處重刑之危險而平白從事上開毒品交
    易之理。揆諸上開說明，被告歐明進販賣第一級毒品海洛因
    予張家馨、李銘雄及販賣第二級毒品美沙冬予廖本木，確有
    營利之意圖甚明。
六、綜上所述，被告歐明進辯稱未販賣第一級毒品海洛因予張家
    馨、李銘雄等人，與事實不符，不足採信，此外，復有臺灣
    臺中地方法院99聲搜字第1657號搜索票、臺中縣警察局豐原
    分局搜索扣押筆錄、扣押物品目錄表、臺灣臺中地方法院99
    聲搜字第272號搜索票、臺中市警察局第一分局西區派出所
    搜索扣押筆錄、扣押物品目錄表、臺灣臺中地方法院通訊監
    察書、電話附表、臺灣大哥大雙向通聯資料查詢（門號0000
    -000000）、行政院衛生署草屯療養院鑑定書2份（99.02.09
    草療鑑字第0990200068號、99.06.29草療鑑字第0990600153
    號）、查獲現場測繪圖、通訊監察譯文（監察號碼：0000-0
    00000）、通訊監察譯文摘要4份、臺中市警察局第四分局扣
    押物品目錄表、臺中縣警察局豐原分局查獲涉嫌販毒案件毒
    品初驗報告、查扣毒品照片7張、查獲現場暨扣案毒品照片6
    張等在卷足資佐證，事證明確，被告歐明進上開犯行至堪認
    定。
七、論罪科刑：
  (一)核被告歐明進就附表(一)編號～部分所為，係犯毒品危害
    防制條例第4條第1項之販賣第一級毒品罪；又美沙冬屬毒品
    危害防制條例附表二第87項所列之第二級毒品，是被告就附
    表(一)編號～部分所為，係犯毒品危害防制條例第4條第2
    項之販賣第二級毒品罪；就附表(一)編號部分所為，係犯毒
    品危害防制條例第10條第1項、刑法第30條第1項前段之幫助
    施用第一級毒品罪。被告歐明進持有毒品之低度行為，均為
    販賣之高度行為所吸收，均不另論罪。被告歐明進就附表(一)
    編號之販賣第一級毒品犯行，與姓名年籍不詳，綽號「阿
    娟」之成年女子（無事證證明為未成年人），具有犯意聯絡
    及行為分擔，為共同正犯。
  (二)又按刑法於94年2月2日修正公布，並自95年7月1日起生效施
    行，修正後刑法刪除第56條之連續犯規定，而基於概括之犯
    意，連續數販賣毒品之行為，於刑法修正刪除連續犯規定之
    前，均依連續犯論以一罪，依該次刑法第56條修正理由之說
    明，謂：「對繼續犯同一罪名之罪者，均適用連續犯之規定
    論處，不無鼓勵犯罪之嫌，亦使國家刑罰權之行使發生不合
    理之現象」、「基於連續犯原為數罪之本質及刑罰公平原則
    之考量，爰刪除有關連續犯之規定」等語，即係將本應各自
    獨立評價之數罪，回歸本來就應賦予複數法律效果之原貌。
    而所謂集合犯是指立法者所制定之犯罪構成要件中，本就預
    定有數個同種類之行為將反覆實行之犯罪而言，將各自實現
    犯罪構成要件之反覆多數行為，解釋為集合犯，而論以一罪
    。是以對於集合犯，必須從嚴解釋，以符合立法本旨。觀諸
    毒品危害防制條例所定之販賣毒品罪之構成要件文義，實無
    從認定立法者本即預定該犯罪之本質，必有數個同種類行為
    而反覆實行之集合犯行，故販賣毒品罪，難認係集合犯。因
    此，就刑法修正施行後多次販賣毒品之犯行，採一罪一罰，
    始符合立法本旨（參考最高法院97年度臺上字第99號判決意
    旨）。本件被告歐明進三次販賣海洛因及七次販賣美沙冬之
    行為，犯罪時間均係95年7月1日刑法修正刪除連續犯規定之
    後，依照上開說明，應以一罪一罰予以獨立評價。是被告歐
    明進就附表(一)所示各次犯行，均犯意各別，行為有異，均應
    分論併罰。
  (三)被告歐明進有事實欄所載之前科，經有期徒刑之執行完畢後
    ，五年內故意再犯本件有期徒刑以上之罪，均為累犯，除上
    開販賣第一級毒品之法定本刑為死刑、無期徒刑部分及販賣
    第二級毒品之法定本刑為無期徒刑部分，依法不得加重外，
    所犯附表(一)各罪均應依刑法第47條第1 項之規定，加重其刑
    。被告歐明進就附表(一)編號～所示各罪，在偵查及審判
    中均曾自白犯罪，雖其就附表(一)編號之犯行，於原審審理
    中一度否認犯行，惟按修正後毒品危害防制條例第17條第2
    項規定：「犯第四條至第八條之罪於偵查及審判中均自白者
    ，減輕其刑。」，係指偵查及審判中均有自白犯罪而言。所
    稱偵查中之自白，包含向有偵查犯罪職權之司法警察（官）
    自白，以及偵查中檢察官向法院聲請羈押，於法官訊問時所
    為之自白。故僅須被告於偵、審中均曾經自白，即得認有該
    條項之適用，不以始終承認為必要（參考最高法院99年台上
    字第5731號、第5522號判決意旨）。故此部分爰依毒品危害
    防制條例第17條第2項規定，減輕其刑。另關於附表(一)編號
    部分，僅係幫助他人犯罪，爰依刑法第30條第2項之規定
    減輕其刑。另販賣第一級毒品罪之法定刑雖為死刑或無期徒
    刑，然同為販賣第一級毒品，其原因動機不一，犯罪情節未
    必盡同，或有大盤毒梟者，亦有中、小盤之分，其販賣行為
    所造成危害社會之程度自屬有異，法律科處此類犯罪，所設
    之法定最低本刑卻同為「死刑或無期徒刑」，不可謂不重。
    於此情形，倘依其情狀處以較輕之徒刑，即足以懲儆，並可
    達防衛社會之目的者，自非不可依客觀之犯行與主觀之惡性
    二者加以考量其情狀，是否有可憫恕之處，適用刑法第59條
    之規定酌量減輕其刑，期使個案裁判之量刑，能斟酌至當，
    符合比例原則。本案被告歐明進關於附表(一)編號～之販
    賣第一級毒品之犯行，均係小額交易，數量及犯罪所得非高
    ，其販賣之數量及獲取之利益均非龐大，犯罪情節尚非可與
    大盤毒梟者等同併論，倘予以宣告法定最低度刑期殊嫌過重
    ，難謂符合罪刑相當性及比例原則，更無從與大毒梟之惡行
    有所區隔，客觀上非必不足以引起一般之同情，其各次犯罪
    情狀尚非全無可憫，爰依刑法第59條規定，就其等各次犯販
    賣第一級毒品罪之犯行，均酌量減輕其刑。綜上，關於附表
    (一)之各罪均應先加重後減輕之。
  (四)原審以被告歐明進如附表(一)編號至之犯罪事證明確，並
    審酌被告歐明進明知毒品對人體健康戕害甚鉅，為牟取利益
    ，無視國家杜絕毒品犯罪之禁令，多次販賣海洛因及美沙冬
    予他人，原值非難，惟念其販賣數量非多，所得非高等一切
    情狀，分別量處如附表(二)編號二至十一所示之刑，並就犯罪
    工具、所得依法宣告沒收（詳后），認事用法核無違誤，量
    刑亦稱妥適，被告上訴意旨否認此部分犯罪或請求從輕，檢
    察官上訴意旨認附表(一)編號部分係犯販賣第一級毒品罪，
    ，均無理由，應予駁回。又原審以被告歐明進如附表(一)編號
    之犯罪事證明確，予以論罪科刑，固非無見，惟查，按共
    同正犯之犯罪所得為現款時，因係合併計算，且於全部或一
    部不能沒收時，以其財產抵償之，為避免執行時發生重複沒
    收、抵償之情形，故各共同正犯之間係採連帶沒收主義，於
    裁判時應諭知連帶沒收（參考最高法院98年度台上字第969
    號判決意旨），此部分被告歐明進與姓名年籍不詳，綽號「
    阿娟」之成年女子共同販賣毒品所得之財物，原審判決未諭
    知與「阿娟」連帶沒收之，如全部或一部不能沒收時，以其
    等財產連帶抵償之；自有未洽。被告歐明進上訴意旨否認此
    部分犯罪，檢察官上訴意旨認此部分係與被告向世燕共犯，
    固均無理由，惟原審此部分判決既有如上可議之處，自屬無
    可維持，應由本院就此部分及已失所附麗之定執行刑部分均
    予撤銷改判。爰審酌被告歐明進犯罪之動機、目的、手段、
    素行、智識程度及犯後態度等一切情狀，量處如主文第2項
    所示之刑，並與上訴駁回部分定其應執行刑示懲。
  (五)沒收部分：
  1.扣案如附表(三)編號之黑色SONYERICSSON廠牌行動電話（含
    0000-000000號SIM卡壹張）壹支，係被告歐明進所有（詳99
    年5月5日警詢），供販賣第一級毒品海洛因、第二級毒品美
    沙冬所用之物，應依毒品危害防制條例第19條第1項之規定
    宣告沒收，又屬被告歐明進所有供犯附表(一)編號幫助他人
    施用第一級毒品所用之物，應依刑法第38條第1項第2款規定
    宣告沒收（原審就附表(一)編號部分誤依毒品危害防制條例
    第19條第1項宣告沒收上該行動電話，亦漏引刑法第38條第1
    項第2款，惟既不影響判決本旨，爰逕予更正之）
  2.另附表(一)「不法所得」欄所示被告歐明進各次販賣毒品之犯
    罪所得，合計1萬6900元，雖未扣案，仍應依毒品危害防制
    條例第19條第1項之規定沒收之，並參照最高法院99年度第5
    次刑事庭會議決議，如全部或一部不能沒收時，以其財產抵
    償之。又按共同正犯之犯罪所得為現款時，因係合併計算，
    且於全部或一部不能沒收時，以其財產抵償之，為避免執行
    時發生重複沒收、抵償之情形，故各共同正犯之間係採連帶
    沒收主義，於裁判時應諭知連帶沒收（參考最高法院98年度
    台上字第969號判決意旨），其中如附表(一)編號「不法所
    得」1000元部分自應諭知與姓名年籍不詳綽號「阿娟」之成
    年女子連帶沒收之，如全部或一部不能沒收時，以其等財產
    連帶抵償之。
  3.至於扣案如附表(三)編號～所示之物，雖係被告歐明進所
    有，業據其供承在卷，惟不能證明與本案之各次販賣或幫助
    施用毒品之犯行有直接關連，爰均不為沒收之宣告。
、無罪部分（即駁回檢察官上訴部分）：
一、公訴意旨另以：被告歐明進、向世燕，或單獨或共同基於犯
    意聯絡，於附表(四)編號1至5、7至8、10至11所示之時間、地
    點，以附表(四)編號1至5、7至8、10至11所示之方法，販賣第
    一級毒品海洛因或第二級毒品甲基安非他命予附表(四)編號1
    至5、7至8、10至11所示之人，因認被告歐明進、向世燕另
    涉犯毒品危害防制條例第4條第1項、第2項之罪嫌（附表(四)
    編號6、9、12部分經原審判處無罪，未據檢察官上訴）。
二、按犯罪事實應依證據認定之，無證據不得認定犯罪事實。又
    不能證明被告犯罪者，應諭知無罪之判決。刑事訴訟法第15
    4條第2項、第301條第1項分別定有明文。其次，事實之認定
    ，應憑證據，如未能發現相當證據，或證據不足以證明，自
    不能以推測或擬制之方法，為裁判基礎；且認定犯罪事實所
    憑之證據，雖不以直接證據為限，間接證據亦包括在內，然
    而無論直接證據或間接證據，其為訴訟上之證明，須於通常
    一般之人均不致有所懷疑，而得確信其為真實之程度者，始
    得據為有罪之認定，倘其證明尚未達到此一程度，而有合理
    之懷疑存在而無從使事實審法院得有罪之確信時，即應由法
    院為諭知被告無罪之判決，此有最高法院40年度台上字第86
    號判例意旨及同院76年度台上字第4986號判例意旨可資參照
    。又檢察官就被告犯罪事實，應負舉證責任，並指出證明之
    方法，刑事訴訟法第161條第1項定有明文，因此，檢察官對
    於起訴之犯罪事實，應負提出證據及說服之實質舉證責任。
    倘其所提出之證據，不足為被告有罪之積極證明，或其指出
    證明之方法，無從說服法院以形成被告有罪之心證，基於無
    罪推定之原則，自應為被告無罪判決之諭知（參考最高法院
    92年度台上字第128號判例意旨）。
三、關於被告歐明進單獨販賣第一級毒品海洛因予廖本木及林正
    義（即附表(四)編號、）部分：
  (一)檢察官認被告歐明進於附表(四)編號、所示之時間、地點
    販賣第一級毒品予廖本木及林正義之事實，無非係以證人廖
    本木之證述及卷附之通訊監察譯文為主要論據。而證人廖本
    木於99年5月5日檢察官第3次偵訊時固證稱：98年12月底某
    個早上，林正義打電話找我去拿海洛因，…他約我在太原路
    和大雅路口，他開我的車載我去烏日眼鏡行門口找「田仔」
    （指被告歐明進）‧‧‧早上快十點到，歐明進騎腳踏車過
    來，林正義拿1000元給歐明進，錢是林正義事先在車上向我
    拿的，歐明進拿一包海洛因給林正義，之後我們兩個回到太
    原路中央公園，以注射方式施用，我們兩個都有施用，我是
    先和林正義一起向歐明進購買海洛因，之後我才單獨向他購
    買（見檢察署99年度偵字第11127號卷(一)第117～118頁）。
    而於同日同次偵訊時，證人廖本木又證稱：98年12月底，在
    烏日某處眼鏡行前，是臺中市○○路接過來的地方，應該是
    歐明進他家附近，因為他騎踏車出來，我用0000-000000打
    他手機叫他拿海洛因出來，我跟他說要1，他說好，他說到
    眼鏡行，我開裕隆車牌是8936的車過去，他一個人騎腳踏車
    來，我拿1000元給他，他拿一包海洛因給我，之後我就走了
    等語（同上偵查卷第117頁）。惟查：證人廖本木於99年5月
    5日檢察官同日第2次偵訊時已先證稱：沒有跟被告歐明進買
    過毒品（海洛因），只跟他買過美沙冬，毒品（海洛因）是
    向「阿平」買過2次等語（同上偵查卷第116頁）。則證人廖
    本木就其是否曾於98年12月下旬向被告歐明進購買毒品海洛
    因之證述，在偵查中已有前後不一致之情形。
  (二)另證人廖本木於原審審理中雖又證稱：（問：98年12月下旬
    ，在烏日鄉○○街13號歐明進住處附近眼鏡行，你有無跟歐
    明進購買海洛因？）有，我是以我朋友朱銀的電話與歐明
    進聯絡；我跟林正義熟，林正義毒癮發作，沒有錢，但有門
    路，所以就帶我去找歐明進，才用我朋友的電話打，當天是
    買一千元；電話就是朱銀的；我那次跟歐明進交易後，就
    有他的電話了；（問：是否還有一次在98年12月下旬，在烏
    日鄉○○街13號歐明進住處附近的眼鏡行，以一千元向歐明
    進購買海洛因？）是，在眼鏡行有兩次，這次距上次大概一
    、二週內等語（原審卷(二)第41頁）。惟證人廖本木於同日審
    理中又證稱：98年12月這兩次我都有跟「阿義」去，第一次
    我在車上，沒有看到歐明進，第二次我有看到歐明進，但沒
    有看到他們交易；第二次見面以後，我才有歐明進的電話等
    語（原審卷(二)第43頁背面）。證人廖本木先稱第一次是由阿
    義載伊去找被告歐明進，第二次就自己去找；後又稱該二次
    阿義都有去，其前後證述之情節亦顯不相符。
  (三)茲經比對被告歐明進使用之0000-000000 號行動電話，與證
    人廖本木使用之0000-000000號行動電話於98年12月15日至1
    2月31日間之通聯紀錄，雖於98年12月25日、12月28日、12
    月29日確實有通話紀錄（99年度偵字第11127號卷(二)第117頁
    背面、119頁背面、120頁、120頁背面），惟與證人廖本木
    所證述，其前後兩次向被告歐明進購買毒品海洛因之時間，
    相距在「一、二週」之情形並不相符。況且，此部分除通聯
    紀錄外，並沒有監察譯文可資參酌，實無法認定證人廖本木
    與被告歐明進上開通話之目的，是否確實是為了交易毒品海
    洛因。
  (四)又證人林正義於原審審理中雖證稱認識廖本木，也認識歐明
    進，惟堅稱沒介紹廖本木跟歐明進認識；也不記得有廖本木
    所說的那些事；同時表示，廖本木自己有很多門路（指毒品
    來源），不一定要找他等語（原審卷(二)第96頁背面）。再參
    照證人林正義於98年12月23日即因他案遭羈押於臺灣臺中看
    守所，之後又因接續另案戒治及執行，此有臺灣高等法院在
    監在押全國紀錄表1份在卷可按。自不可能在98年12月下旬
    ，帶同證人廖本木前去向被告歐明進購買毒品海洛因。證人
    林正義上開證述，自可採信。
  (五)至於檢察官於原審審理中固當庭將此二次犯罪之時間更正為
    98年11月下旬，惟此又與證人廖本木證述其向被告歐明進購
    買海洛因之時間是在98年12月下旬不符。從而，檢察官認被
    告歐明進於附表(四)編號、之時間、地點販賣第一級毒品
    海洛因予廖本木及林正義，難認事證已足。
四、關於被告歐明進販賣第一級毒品海洛因予廖本木（即附表(四)
    編號、）部分：
  (一)證人廖本木於原審審理中固證稱：（問：99年1月12日在青
    海路、漢口路附近的7-11，你有無以0000-000000電話向歐
    明進買海洛因？）有；（問：99年1月14日在青海路、何厝
    東二街口附近，你有無向歐明進購買海洛因？）有，也是用
    0000-000000電話聯絡，金額也是1千元等語（原審卷(二)第41
    頁背面）。惟嗣於同日審理時又改稱：1月12日是買美沙冬
    ，1月14日沒有見面等語（原審卷(二)第43頁）。證人廖本木
    於原審同日審理中之證述，已互不一致。
  (二)又證人廖本木於檢察官99年5月5日第3次偵訊時，關於99年1
    月12日之情形，先證稱：（問：是否於99年1月12日下午向
    歐明進購買海洛因？）有，那次是「美沙冬」，約在漢口路
    和何厝街附近，我拿2000元給他；後又改稱：這次是買「海
    洛因」，他在漢口路和青海路口的7-11便利超商拿海洛因給
    我，他開車來，我走路過去。而關於99年1月14日之情形，
    先證稱：99年1月14日應該是向歐明進買海洛因，當天我沒
    有拿海洛因，當天我沒有跟他買，我是說我現在沒有空不能
    出去。而經檢察官提出通訊監察譯文後，又稱：歐明進要跟
    我借錢，他有過來，但我沒有錢借他，我跟他說我不方便，
    但是有跟他買海洛因，是99年1月14日23時許，在青海路和
    何厝街口跟他買海洛因1000元等語（以上筆錄均見99年度偵
    字第11127號卷(一)第118頁）。證人廖本木對於是否在99年1
    月12日、1月14日向被告歐明進購買海洛因之情節，於檢察
    官同日同次偵訊時，前後證述之內容亦互有矛盾。則證人廖
    本木之上開證述是否可信，自非無疑。
  (三)另依卷附之通訊監察譯文，被告歐明進使用之0000-000000
    號行動電話，與證人廖本木使用之0000-000000 號行動電話
    ，在99年1月12日下午16時42分29秒固有通聯，惟該次通話
    ，證人廖本木僅向被告歐明進稱「你有東西先準備一下」，
    被告歐明進則答稱「好」。惟二人完全沒有約定見面之地點
    、時間及交易毒品之種類、數量等，之後二人於當日即未再
    聯絡（參檢察署99年度偵字第11127號卷(二)第163頁），則雙
    方通話內容之真意究竟為何，並無法自該通訊監察譯文內容
    得知。且該次通話之基地台位置，係位於臺中縣烏日鄉○○
    路附近（參同上偵查卷第124頁背面通聯紀錄），與起訴書
    所認定被告歐明進交易毒品之地點臺中市○○路與青海路口
    附近之7-11便利商店亦不相符。從而，上開通聯紀錄及通訊
    監察譯文，亦不足認定被告歐明進有在臺中市○○路與青海
    路口附近之7-11便利商店與廖本木交易毒品海洛因之事實。
    雖公訴人以證人廖本木於審判中之證述，而當庭變更此部分
    之犯罪事實為被告販賣第二級毒品美沙冬予廖本木（見原審
    卷(二)第43頁），惟依上開佐證之通聯紀錄，亦不足以認定被
    告歐明進有在臺中市○○路與青海路口附近之7-11便利商店
    ，販賣第二級毒品美沙冬之事實。
  (四)再依卷附之通訊監察譯文所示，被告歐明進與廖本木於99年
    1 月14日下午23時50分18秒、23時57分06秒固有通聯紀錄（
    99年度偵字第11127號卷(二)第166頁背面），而上開通話內容
    ，也確實提及雙方約在「漢口青海何厝那邊」等語。惟上開
    對話之內容一直圍繞在「2千」一詞打轉，與起訴書所載廖
    本木當天係向被告歐明進購買「1千」元之海洛因不符。另
    二人之通話內容並未提及任何毒品之暗語，再參以前述被告
    歐明進與證人廖本木所進行毒品交易之情節，於購買美沙冬
    時，每次交易金額均為2000元（如附表(一)編號～），則
    本次通聯，縱認被告二人有進行毒品交易，亦應以交易毒品
    美沙冬較有可能，惟仍難認事證已足。從而，依卷附之相關
    跡證，亦不足以認定被告歐明進有於99年11月14日下午23時
    許，在臺中市○○路與何厝路口附近，販賣1千元之第一級
    毒品海洛因予證人廖本木之事實。
五、關於被告歐明進販賣第一級毒品海洛因予龍乙強（即附表(四)
    編號）部分：
  (一)訊據被告歐明進固坦承於99年農曆除夕（即99年2月13日）
    當天，曾向龍乙強收取3000元，且事後並未交付毒品海洛因
    予龍乙強之事實，惟堅詞否認有販賣毒品未遂之犯行，辯稱
    伊僅係幫龍乙強代向藥頭購買毒品，當時因為缺錢，所以把
    錢拿去自己用了等語。
  (二)被告上開供述核與證人龍乙強證稱：在除夕下午，我打電話
    給歐明進，問他有沒有海洛因，他說要去找，當天在我家樓
    下拿3000元給歐明進，他說要去向別人拿，我交給他3000元
    ，結果他錢拿去就沒有回來了等語（原審卷(二)第44頁筆錄、
    99年度偵字第11127號卷(一)第145頁）相符，堪信為真實。
  (三)按毒品價格高昂，且為檢警查緝之重點，為避免交易曝光，
    除交易方式相當隱密外，均以一手交錢、一手交貨為常態，
    無論是販賣者或購毒者，均以此種方式，來擔保交易之順利
    完成。惟證人龍乙強竟然先將價金交付予被告歐明進，而未
    當場收取毒品，顯然龍乙強已確知，被告歐明進之毒品另有
    來源。再參諸證人龍乙強於原審審理時證稱：曾在99年1月
    上旬某日，在中山療養院由被告歐明進開車載伊前往逢甲附
    近向藥頭購買海洛因（詳如附表(一)編號所載）。足以證明
    ，龍乙強確實是在該次經被告歐明進介紹伊與藥頭交易後，
    認為被告歐明進確實可以代為購買海洛因，才放心地將價金
    先交付予被告歐明進代為購買毒品。是被告歐明進此部分之
    行為，應僅構成幫助施用毒品未遂罪。茲因毒品危害防制條
    例第10條第1項之施用第一級毒品罪，並無處罰未遂犯，則
    被告歐明進此部分之行為，自不構成犯罪。
六、關於被告歐明進販賣第一級毒品海洛因予陳國龍（即附表(四)
    編號）部分：
  (一)訊據被告歐明進固亦坦承以電話與陳國龍聯繫交易毒品海洛
    因之事宜，惟辯稱：該次是配合警方辦案，實際上並沒有進
    行交易云云。
  (二)經查，被告歐明進使用之0000-000000 號行動電話，與陳國
    龍使用之0000-000000號行動電話（申請人為陳國龍舅舅林
    坤松），於99年1月15日下午21時至23時許，確實有通話紀
    錄，此有通訊監察譯文在卷可稽（99年度偵字第11127號卷
    (二)第168頁）。而證人陳國龍於檢察官偵訊時證稱：（問：
    99年1月15日歐明進打電話問你是否要買女孩子即海洛因？
    ）他有問過我，但我沒跟他買，當時他沒有拿來，好幾次他
    都問我，但都沒有來；（問：99年1月15日21時59分是何意
    ？）拿相片意思是說拿一點海洛因來看看，他說好，但他沒
    有拿過來，女孩子是海洛因，當時他說朋友那裡有女孩子，
    就是海洛因，我叫他拿一點來看看，我是想施用試試看品質
    ，好，我才要向他朋友買；（問：99年1月15日22時53分是
    何意？）他打給我，他說要拿相片給我看，我等很久睡著了
    ，他打來說有相片要給我看等語（99年度偵字第11127號卷
    (二)第3頁）。嗣於原審審理中亦證稱：歐明進說他朋友那邊
    有海洛因，問我要不要，我就問他東西好不好，要歐明進拿
    一點來看看，歐明進問我要買多少，我回答「夠體重」是指
    份量要足，我說「拿相片給我看」，就是要拿海洛因給我，
    我所指的「一點點」就是剛好可以打一次或吸一次的量；歐
    明進後來打給我說他朋友來了，我就說我要睡覺了，我請歐
    明進先幫我看，歐明進說「一個算三」，就是一包算三千元
    …後來我沒有拿到海洛因，也沒有給錢；歐明進也有在用，
    他用過後告訴我這個東西不錯，我要他拿一點給我看，我指
    的「拿一點」也是施用一次的量，我講的「拿一點」是指「
    版子」，是試用的不用錢，「相片」也是指試用的，如果好
    的話，才跟他買等語（原審卷(二)第45頁背面～46頁）。
  (三)經檢視上開通訊監察譯文，其中99年1月15日21時59分19秒
    ，陳國龍確實向歐明進表示「叫他用一個來看」、「拿相片
    給我看」等語，足以證明，陳國龍確實曾要求歐明進先拿一
    點海洛因來讓他試用。另同日22時53分0秒，陳國龍則向歐
    明進表示「我要睡，你先拿起來看看」、「我有拿美沙冬，
    先拿一個小試，如果可以再拿多」等語，顯見，陳國龍在等
    待被告歐明進回電時，因毒癮發作，已先使用美沙冬解癮。
    另同日23時12時55秒，及翌日凌晨1時7分59秒，兩人再度通
    電話，陳國龍二度向歐明進表示「你拿一個小的回來」，歐
    明進則二度回答「我沒有珠子（指錢）他不給我」等語，顯
    見，陳國龍仍要求歐明進先拿一點回來讓他試用，惟因歐明
    進身上沒錢，藥頭不願提供毒品等情，足堪認定。再參以證
    人陳國龍於原審審理中亦證稱：因為歐明進沒有錢，他朋友
    不把東西給他，我身上有錢，但我沒有把錢給歐明進，因為
    那天歐明進沒有先把錢給他朋友，所以他朋友來時只帶一點
    過來給我試，我在當天就有試用了，可是我試過以後，發現
    都是糖粉，就沒有再聯絡了等語（原審卷(二)第47頁）。
  (四)綜上足證，歐明進雖曾打電話予陳國龍聯絡毒品買賣事宜，
    惟陳國龍於99年1月15日下午21時起至翌日凌晨1時許之通話
    內容，主要是要求歐明進先拿「相片」、「版子」（即樣品
    ）來讓他試用，如果可以才要向被告歐明進購買。換言之，
    雙方對於販賣毒品之重要內容，如數量、價錢等，均尚未有
    合致之意思表示，揆諸前揭最高法院之裁判意旨，被告歐明
    進對於販賣海洛因予陳國龍部分，仍尚未達到著手之程度，
    依法亦應為無罪之諭知。
  (五)至於被告歐明進辯稱係配合警方辦案云云，惟證人即員警蔡
    東明於原審審理中證述：歐明進曾經提過陳國龍有在吸毒，
    我也有請歐明進去了解陳國龍的住處，以便於後面的查緝，
    至於歐明進後來有無去聯絡，如何聯絡，我們不清楚等語（
    原審卷第100頁）。則被告歐明進本次與陳國龍聯繫毒品交
    易是否係在警方指揮下，配合警方查緝辦案，仍非無疑。惟
    本次交易既不成罪，則被告歐明進此部分之辯解縱屬為真，
    亦不影響本案之判斷。
七、關於被告歐明進、向世燕共同販賣第一級毒品海洛因予劉志
    智（即附表(四)編號）部分：
  (一)訊據被告歐明進、向世燕堅詞否認有販賣第一級毒品海洛因
    予劉志智之犯行，辯稱係遭劉志智誣陷等語。而檢察官認被
    告歐明進、向世燕於附表(四)編號所示之時間、地點共同販
    賣第一級毒品海洛因予劉志智之事實，無非係以證人劉志智
    之證述及卷附之通訊監察譯文及通聯紀錄為主要論據。
  (二)經查，證人劉志智於檢察官偵訊時係稱：99年2月1日上午10
    時8分…，這次有跟歐明進買海洛因1000元，歐明進11點多
    和向世燕過來，我上他車子後座，那次是向世燕開休旅車，
    我錢拿給歐明進，歐明進給我海洛因一包等語（同上偵查卷
    第40～41頁）。惟嗣於原審99年10月8日審理時則證稱：（
    問：99年2月1日上午你與歐明進、向世燕約在力行國小前做
    何事？）我有約，但是只有歐明進到，向世燕沒有到，我是
    要跟他買海洛因；我是打向世燕的電話，結果由歐明進接聽
    ，開車來的也是歐明進；（問：為何偵查中說「小燕」也有
    來？）因為前座有坐一個長頭髮的女生，我以為是向世燕，
    後來被豐原分局借訊時，才知道是歐明進的女兒等語（原審
    卷第179號）。證人歐明進對於當天交易毒品之情節，供述
    已有出入。
  (三)證人劉志智固又證稱：伊當天是以0000-000000 號之行動電
    話，撥打被告歐明進之0000-000000 號之行動電話聯絡購買
    海洛因。惟查：
  1.依卷附通訊監察譯文所示，證人劉志智於99年2月1日上午10
    時8分以0000-000000號電話撥打被告歐明進使用之0000-000
    000號行動電話通話時，歐明進先開口問「誰」；接著劉志
    智稱「我黑狗，找燕子」，之後電話即交由被告向世燕接聽
    ，被告向世燕即向劉志智稱「我這段時間沒有你，要死了，
    快倒了」；劉志智接著說「說重點」；被告向世燕回答「如
    何見面」；劉志智再稱「力行國小進化路、力行路」等語（
    同上偵查卷第175頁背面）。依雙方通話之內容，似乎係被
    告向世燕要向證人劉志智購買毒品解癮，而不是證人劉志智
    要向被告歐明進、向世燕購買毒品。
  2.又證人劉志智與被告向世燕結束上開通話後，於同日10時37
    分許（即19分鐘後），兩人又再度聯繫。此次通話內容，證
    人劉志智對向世燕表示「我到大里走那條經草屯」、「你到
    附近等我」等語。之後，於同日11時29分許（即8分鐘後）
    ，兩人又第三度通話，而通話內容則係被告向世燕向劉志智
    表示「我們2分鐘到」，劉志智則回答「妳2分鐘好像15分鐘
    ，快來，我身上一堆」等語。對此，證人劉志智雖稱：是在
    力行國小交易完成後，我跟她說我人要去埔里，約她在草屯
    見面（原審卷第13頁）；（身上一堆）是指身上一堆錢，我
    已經籌到錢了（同上偵查卷第41頁、原審卷第182頁）等語
    。惟證人劉志智如確於99年2月1日上午10時8分，才在臺中
    市力行國小向被告二人購買毒品海洛因，為何又在不到20
    鐘之時間，再度通話相約交易毒品，且交易地點並非在臺中
    市區，而係在南投縣草屯鎮。證人劉志智上開證述，顯然有
    違經驗法則。況且，被告歐明進之0000-000000行動電話，
    與證人劉志智之0000-000000號行動電話，於99年2月1日上
    午10許通話時之基地台位置，係位於臺中縣烏日鄉○○街51
    號，並非在臺中市區，此亦有通聯紀錄一份在卷足參（同上
    偵查卷第134頁）。則證人劉志智證稱：當天斯時，伊在臺
    中市力行國小與被告二人進行毒品交易一節，顯與事實不符
    。
  3.另證人劉志智於99年5月14日檢察官第一次偵訊時，針對上
    開通訊監察譯文之內容，原本是向檢察官表示：向世燕就是
    小燕子，約我見面，向世燕要找我，我問她找我做何事，他
    說何處可以買到安非他命，…向世燕說她從南投來…我騙她
    你快來，她當時說要安非他命，她每次打來就說要安非他命
    ，不然就是叫我聯絡賣家，…向世燕的男友歐明進曾來我住
    處說幫忙一下，介紹藥頭給他等語（同上偵查卷第4～5頁）
    。惟嗣於99年5月28日檢察官第二次偵訊及原審審理中才改
    稱係向被告二人購買毒品海洛因，前後說詞迥異。茲經比對
    上開通聯紀錄及通訊監察譯文可知，證人劉志智於檢察官第
    一次偵訊時之證言，與通訊監察譯文之內容較為吻合，應屬
    可採。其嗣後改稱係向被告二人購買海洛因一節，應係杜撰
    之詞，不足採信。
  (四)再參以證人即員警賴呈豪於原審審理中證述：被告歐明進確
    實曾於99年2月初，協助警方在臺中市東區某大樓逮捕當時
    具通緝犯身分之劉志智（原審卷(二)第98頁），是被告歐明進
    辯稱證人劉志智因此挾怨報復一情，尚非必無可憑採。
  (五)綜上所述，證人劉志智有關向被告二人購買海洛因之證言，
    並非必無誣陷被告之嫌，復與通訊監察譯文內容不符，且有
    諸多瑕疵，自不足以認定被告二人有於附表(四)編號之時間
    、地點共同販賣第一級毒品海洛因予劉志智之事實。
八、關於被告向世燕單獨販賣第一級毒品海洛因予張國基（即附
    表(四)編號）部分：
    檢察官認被告向世燕於附表(四)編號所示之時間、地點販賣
    第一級毒品予張國基之事實，無非係以證人張國基之證述及
    卷附之通訊監察譯文為主要論據。惟查：
  (一)證人張國基於99年2月25日檢察官偵訊時固證稱：（99年）2
    月25日施用的海洛因，是於2月24日晚上10時左右，我用我0
    000-000000的電話與綽號「燕子」之女子聯絡，我昨天跟她
    聯絡時，她兩支電話都有打，號碼分別為0000-000000、000
    0-000000，我在電話中跟他約要碰面，他就知道我是要跟她
    買毒品。聯絡之後大約隔半小時至一小時，在烏日鄉明道花
    園社區碰面交易，我當場給她2000元，她當場給我一包海洛
    因（99年度偵字第11127號卷(二)第52頁背面筆錄）；對方一
    男一女過來，是小美帶我去跟向世燕買的，小美坐我的車子
    帶我去的等語（同上卷第91頁筆錄）。惟經檢察官提示被告
    向世燕之照片供其指認，證人張國基則稱：不確定該女子是
    否為向世燕，當時在車上，車上沒有燈光，而且是晚上，我
    只跟她見過一次面等語（同上偵查卷第92頁筆錄）。綜合上
    開證人張國基之證述，被告向世燕是否確為販賣毒品予張國
    基之人，已非無疑。
  (二)證人張國基嗣於原審99年10月8日審理時又稱：我不認識向
    世燕；我看到的人不是在場的被告向世燕；當天是小美拿我
    的電話（即0000-000000）打給對方（即0000-000000），對
    方接電話者應該是男生等語（原審卷第185頁背面、第186頁
    ）。茲再比對上開兩支電話於99年2月24日晚上9時51分許之
    通訊監察譯文，通話之一方確實自稱小美；而另一方通話者
    則稱「好，妳嫂子說要給妳‧‧‧」等語（同上偵查卷第17
    8頁背面），顯然另一方通話者是男性，而非女性，此與證
    人張國基於原審審理中證述相符。再參以共同被告歐明進自
    承：那通電話是我和小美聯絡的等語（原審卷第186頁背面
    ）。由此可知，張國基於99年2月24日晚上，透過「小美」
    聯絡購買毒品之對象，並非被告向世燕，其在偵查中之證述
    ，自不足採信。綜上所述，尚難僅憑證人張國基偵查中之證
    述，及上開通訊監察譯文，率而認定被告向世燕有於附表(四)
    編號之時間、地點販賣第一級毒品海洛因予張國基。
九、被告向世燕與被告歐明進共同販賣第一級毒品予張家馨（即
    附表(四)編號）部分：
    公訴人固認被告向世燕亦參與99年2月1日，於臺灣臺中地方
    法院大門前，與被告歐明進共同販賣第一級毒品海洛因予張
    家馨、李銘雄之犯行。惟查，此部分應係被告歐明進與「阿
    娟」共同參與，核與被告向世燕無涉。其餘論述，均詳如理
    由欄貳之一之(五)所載。
十、綜上所述，證人廖本木、龍乙強、陳國龍、張國基、張家馨
    、李銘雄等人證述，或有瑕疵，或與經驗常情相違背，或無
    法與卷附之通訊監察譯文或通聯紀錄相吻合。而相關之補強
    證據，即通訊監察譯文或通聯紀錄，亦無從認定被告歐明進
    、向世燕有單獨或共同於附表(四)1至5、7至8、10至11所示之
    時間、地點販賣毒品之行為。檢察官此部分認定所依據之理
    由尚有未足，即未達確信真實之程度，尚有合理性懷疑之存
    在。此外，復查無其他積極證據，足認被告歐明進、向世燕
    有附表(四)1至5、7至8、10至11所示之犯行，檢察官上訴亦未
    提出何確切之事證，是揆諸上開說明意旨，原審所為此部分
    無罪判決，尚無違誤，公訴人上訴意旨執持前詞指摘原審判
    決不當，尚無理由，應予駁回。
據上論結，應依刑事訴訟法第368條、第369條第1項前段、第364
條、第299條第1項前段，毒品危害防制條例第4條第1項、第19條
第1項，刑法第11條、第28條、第47條第1項、第59條、第51條第
5款，判決如主文。
本案經檢察官陳佳琳到庭執行職務。
中    華    民    國   100    年    5     月    5     日
            刑事第二庭    審判長法  官  邱  顯  祥
                                法  官  王  鏗  普
                                法  官  姚  勳  昌
以上正本證明與原本無異。
如不服本判決應於收受送達後10日內向本院提出上訴書狀，其未
敘述上訴之理由者，並得於提起上訴後10日內向本院補提理由書
（均須按他造當事人之人數附繕本）「切勿逕送上級法院」。
                                書記官  吳  宗  玲
中    華    民    國   100    年    5     月    5     日
附錄論罪科刑法條：
毒品危害防制條例第4 條
製造、運輸、販賣第一級毒品者，處死刑或無期徒刑；處無期徒
刑者，得併科新臺幣2 千萬元以下罰金。
製造、運輸、販賣第二級毒品者，處無期徒刑或7 年以上有期徒
刑，得併科新臺幣1 千萬元以下罰金。
製造、運輸、販賣第三級毒品者，處5 年以上有期徒刑，得併科
新臺幣7 百萬元以下罰金。
製造、運輸、販賣第四級毒品者，處3 年以上10年以下有期徒刑
，得併科新臺幣3 百萬元以下罰金。
製造、運輸、販賣專供製造或施用毒品之器具者，處1年以上7年
以下有期徒刑，得併科新臺幣1 百萬元以下罰金。
前五項之未遂犯罰之。
毒品危害防制條例第10條
施用第一級毒品者，處6 月以上5 年以下有期徒刑。
施用第二級毒品者，處3 年以下有期徒刑。
中華民國刑法第30條
（幫助犯及其處罰）
幫助他人實行犯罪行為者，為幫助犯。雖他人不知幫助之情者，
亦同。
幫助犯之處罰，得按正犯之刑減輕之。
附表(一)：有罪部分之犯罪事實
┌──┬─────┬──────┬───┬────┬────────────┬────┐
│編號│ 犯罪時間 │犯 罪 地 點 │行為人│販賣對象│犯     罪     方     法 │不法所得│
├──┼─────┼──────┼───┼────┼────────────┼────┤
│  │99年2月1日│臺灣臺中地方│歐明進│ 張家馨 │歐明進與姓名年籍不詳綽號│1000元  │
│    │下午某時  │法院大門前  │及年籍│ 李銘雄 │「阿娟」之成年女子，共同│        │
│    │          │            │不詳綽│        │基於意圖營利而販賣第一級│        │
│    │          │            │號「阿│        │毒品海洛因之犯意聯絡。因│        │
│    │          │            │娟」之│        │張家馨以李銘雄所使用之門│        │
│    │          │            │成年女│        │號0000-000000 號行動電話│        │
│    │          │            │子    │        │，與歐明進所有持用之門號│        │
│    │          │            │      │        │0000-000000 號行動電話聯│        │
│    │          │            │      │        │絡，雙方談妥欲交易之第一│        │
│    │          │            │      │        │級毒品海洛因，張家馨遂由│        │
│    │          │            │      │        │李銘雄開車，於左開時間到│        │
│    │          │            │      │        │達臺中地方法院大門口，並│        │
│    │          │            │      │        │由張家馨進入由歐明進所駕│        │
│    │          │            │      │        │駛、暫停於左開地點之自小│        │
│    │          │            │      │        │客車內，由張家馨交付現金│        │
│    │          │            │      │        │1000元予車內的「阿娟」，│        │
│    │          │            │      │        │並由「阿娟」交付第一級毒│        │
│    │          │            │      │        │品海洛因予張家馨。張家馨│        │
│    │          │            │      │        │購得海洛因後，即供自己與│        │
│    │          │            │      │        │李銘雄共同施用。        │        │
├──┼─────┼──────┼───┼────┼────────────┼────┤
│  │99年2 月25│臺中縣烏日鄉│歐明進│ 張家馨 │張家馨以0000-000000 號電│1000元  │
│    │日下午某時│明道中學附近│      │        │話，與歐明進所有持用之09│        │
│    │          │            │      │        │00-000000 號行動電話聯絡│        │
│    │          │            │      │        │，雙方談妥欲交易之第一級│        │
│    │          │            │      │        │毒品海洛因，張家馨遂於左│        │
│    │          │            │      │        │開時間，地點交付現金1000│        │
│    │          │            │      │        │元予歐明進，並取得歐明進│        │
│    │          │            │      │        │交付之第一級毒品海洛因供│        │
│    │          │            │      │        │己施用。                │        │
├──┼─────┼──────┼───┼────┼────────────┼────┤
│  │99年2 月下│臺中縣烏日鄉│歐明進│ 張家馨 │張家馨以0000-000000 號行│1000元  │
│    │旬（農曆過│明道中學附近│      │ 李銘雄 │動電話，與歐明進所有持用│        │
│    │年後）某日│            │      │        │之門號0000-000000 號行動│        │
│    │          │            │      │        │電話聯絡，雙方談妥欲交易│        │
│    │          │            │      │        │之第一級毒品海洛因後，於│        │
│    │          │            │      │        │左開時間，由李銘雄開車載│        │
│    │          │            │      │        │同張家馨前往左開地點，由│        │
│    │          │            │      │        │張家馨交付現金1000元予歐│        │
│    │          │            │      │        │明進，並取得歐明進交付之│        │
│    │          │            │      │        │第一級毒品海洛因。      │        │
├──┼─────┼──────┼───┼────┼────────────┼────┤
│  │99年1 月15│臺中市何厝東│歐明進│ 廖本木 │廖本木先以所有持用之門號│2000元  │
│    │日中午12時│二街與青海路│      │        │0000-000000 號行動電話，│        │
│    │許        │口正忠排骨店│      │        │與歐明進所持用之門號0983│        │
│    │          │對面巷子（起│      │        │-386628 號行動電話聯絡，│        │
│    │          │訴書誤載為何│      │        │雙方談妥欲交易之第二級毒│        │
│    │          │厝街與漢口路│      │        │品美沙冬後，由廖本木於左│        │
│    │          │口附近）    │      │        │開時間、地點交付現金2000│        │
│    │          │            │      │        │元予歐明進，並取得歐明進│        │
│    │          │            │      │        │交付之第二級毒品美沙冬供│        │
│    │          │            │      │        │己施用。                │        │
├──┼─────┼──────┼───┼────┼────────────┼────┤
│  │99年1 月28│臺中市○○路│歐明進│ 廖本木 │同上                    │2000元  │
│    │日某時    │上之太原公園│      │        │                        │        │
├──┼─────┼──────┼───┼────┼────────────┼────┤
│  │99年1 月31│臺中市○○路│歐明進│ 廖本木 │同上                    │2000元  │
│    │日下午某時│與漢口路附近│      │        │                        │        │
│    │          │之7-11便利商│      │        │                        │        │
│    │          │店附近      │      │        │                        │        │
├──┼─────┼──────┼───┼────┼────────────┼────┤
│  │99年1 月31│臺中市○○路│歐明進│ 廖本木 │同上                    │2000元  │
│    │日20時許後│與北屯路附近│      │        │                        │        │
│    │某時      │之加油站    │      │        │                        │        │
├──┼─────┼──────┼───┼────┼────────────┼────┤
│  │99年2月9日│臺中市之中山│歐明進│ 廖本木 │同上                    │2000元  │
│    │某時      │醫學大學附設│      │        │                        │        │
│    │          │醫院附近    │      │        │                        │        │
├──┼─────┼──────┼───┼────┼────────────┼────┤
│  │99年2 月24│臺中市○○路│歐明進│ 廖本木 │同上                    │2000元  │
│    │日18時許  │之果菜市場附│      │        │                        │        │
│    │          │近          │      │        │                        │        │
├──┼─────┼──────┼───┼────┼────────────┼────┤
│  │99年3 月24│臺中市青海洛│歐明進│ 廖本木 │除交易金額為1900元外，其│1900元  │
│    │日某時    │與何厝東二街│      │        │餘交易方式均同上        │        │
│    │          │口之正忠排骨│      │        │                        │        │
│    │          │店對面巷子  │      │        │                        │        │
├──┼─────┼──────┼───┼────┼────────────┼────┤
│  │99年1 月上│臺中市○○路│歐明進│ 龍乙強 │龍乙強於左開時間、地點遇│0       │
│    │旬某日下午│之中山療養院│      │        │見歐明進，得知歐明進有海│        │
│    │          │（起訴書誤載│      │        │洛因來源，遂拜託歐明進找│        │
│    │          │為中山醫學大│      │        │藥頭。歐明進乃基於幫助龍│        │
│    │          │學附設醫院旁│      │        │乙強施用第一級毒品海洛因│        │
│    │          │）          │      │        │之犯意，由歐明進開車載同│        │
│    │          │            │      │        │龍乙強前往臺中市○○路、│        │
│    │          │            │      │        │福興路附近，由龍乙強直接│        │
│    │          │            │      │        │與藥頭「阿勇」交易，並向│        │
│    │          │            │      │        │「阿勇」購得3000元之海洛│        │
│    │          │            │      │        │因施用。歐明進即以上開方│        │
│    │          │            │      │        │式，幫助龍乙強施用第一級│        │
│    │          │            │      │        │毒品海洛因。            │        │
└──┴─────┴──────┴───┴────┴────────────┴────┘
附表(二)：被告歐明進之宣告刑
┌──┬────┬────────────┬──────────────────────┐
│編號│犯罪行為│罪                    名│宣                  告                    刑│
├──┼────┼────────────┼──────────────────────┤
│ 一 │如附表(一)│共同販賣第一級毒品，累犯│處有期徒刑拾陸年，扣案如附表(三)編號之物沒收│
│    │編號  │                        │；未扣案之共同販賣第一級毒品所得新臺幣壹仟元│
│    │        │                        │應與年籍不詳，綽號「阿娟」之成年女子連帶沒收│
│    │        │                        │之，如全部或一部不能沒收時，以其等財產抵償之│
│    │        │                        │。                                          │
├──┼────┼────────────┼──────────────────────┤
│ 二 │如附表(一)│販賣第一級毒品，累犯    │處有期徒刑拾陸年，扣案如附表(三)編號之物沒收│
│    │編號  │                        │；未扣案之販賣第一級毒品所得新臺幣壹仟元沒收│
│    │        │                        │，如全部或一部不能沒收時，以其財產抵償之。  │
├──┼────┼────────────┼──────────────────────┤
│ 三 │如附表(一)│販賣第一級毒品，累犯    │處有期徒刑拾陸年，扣案如附表(三)編號之物沒收│
│    │編號  │                        │；未扣案之販賣第一級毒品所得新臺幣壹仟元沒收│
│    │        │                        │，如全部或一部不能沒收時，以其財產抵償之。  │
├──┼────┼────────────┼──────────────────────┤
│ 四 │如附表(一)│販賣第二級毒品，累犯    │處有期徒刑年拾月，扣案如附表(三)編號之物沒│
│    │編號  │                        │收；未扣案之販賣第二級毒品所得新臺幣貳仟元沒│
│    │        │                        │收，如全部或一部不能沒收時，以其財產抵償之。│
├──┼────┼────────────┼──────────────────────┤
│ 五 │如附表(一)│販賣第二級毒品，累犯    │處有期徒刑年拾月，扣案如附表(三)編號之物沒│
│    │編號  │                        │收；未扣案之販賣第二級毒品所得新臺幣貳仟元沒│
│    │        │                        │收，如全部或一部不能沒收時，以其財產抵償之。│
├──┼────┼────────────┼──────────────────────┤
│ 六 │如附表(一)│販賣第二級毒品，累犯    │處有期徒刑年拾月，扣案如附表(三)編號之物沒│
│    │編號  │                        │收；未扣案之販賣第二級毒品所得新臺幣貳仟元沒│
│    │        │                        │收，如全部或一部不能沒收時，以其財產抵償之。│
├──┼────┼────────────┼──────────────────────┤
│ 七 │如附表(一)│販賣第二級毒品，累犯    │處有期徒刑年拾月，扣案如附表(三)編號之物沒│
│    │編號  │                        │收；未扣案之販賣第二級毒品所得新臺幣貳仟元沒│
│    │        │                        │收，如全部或一部不能沒收時，以其財產抵償之。│
├──┼────┼────────────┼──────────────────────┤
│ 八 │如附表(一)│販賣第二級毒品，累犯    │處有期徒刑年拾月，扣案如附表(三)編號之物沒│
│    │編號  │                        │收；未扣案之販賣第二級毒品所得新臺幣貳仟元沒│
│    │        │                        │收，如全部或一部不能沒收時，以其財產抵償之。│
├──┼────┼────────────┼──────────────────────┤
│ 九 │如附表(一)│販賣第二級毒品，累犯    │處有期徒刑年拾月，扣案如附表(三)編號之物沒│
│    │編號  │                        │收；未扣案之販賣第二級毒品所得新臺幣貳仟元沒│
│    │        │                        │收，如全部或一部不能沒收時，以其財產抵償之。│
├──┼────┼────────────┼──────────────────────┤
│ 十 │如附表(一)│販賣第二級毒品，累犯    │處有期徒刑年拾月，扣案如附表(三)編號之物沒│
│    │編號  │                        │收；未扣案之販賣第二級毒品所得新臺幣壹仟玖佰│
│    │        │                        │元沒收，如全部或一部不能沒收時，以其財產抵償│
│    │        │                        │之。                                        │
├──┼────┼────────────┼──────────────────────┤
│ 十 │如附表(一)│幫助施用第一級毒品，累犯│處有期徒肆月。                              │
│ 一 │編號  │                        │                                            │
└──┴────┴────────────┴──────────────────────┘
附表(三)：扣案物品
┌──┬───────────────┬─────────┬───┬──┐
│編號│扣    案    物    品    名  稱│數              量│所有人│備註│
├──┼───────────────┼─────────┼───┼──┤
│  │黑色SONY ERICSSON廠牌行動電話 │壹支              │歐明進│沒收│
│    │（含0000-00000SIM卡一張）     │                  │      │    │
├──┼───────────────┼─────────┼───┼──┤
│  │0000-000000行動電話（含SIM卡）│壹支              │歐明進│    │
├──┼───────────────┼─────────┼───┼──┤
│  │序號：000000000000000行動電話 │壹支              │歐明進│    │
│    │（無SIM卡）                   │                  │      │    │
├──┼───────────────┼─────────┼───┼──┤
│  │針筒                          │貳支              │歐明進│    │
├──┼───────────────┼─────────┼───┼──┤
│  │吸食器                        │貳組              │歐明進│    │
├──┼───────────────┼─────────┼───┼──┤
│  │海洛因一包                    │驗餘數量0.2132公克│歐明進│    │
├──┼───────────────┼─────────┼───┼──┤
│  │海洛因一包                    │驗餘數量0.0662公克│歐明進│    │
├──┼───────────────┼─────────┼───┼──┤
│  │甲基安非他命一包              │驗餘數量0.6549公克│歐明進│    │
├──┼───────────────┼─────────┼───┼──┤
│  │甲基安非他命一包              │驗餘數量0.0823公克│歐明進│    │
└──┴───────────────┴─────────┴───┴──┘
附表(四)：無罪部分
┌──┬─────┬──────┬───┬────┬────────────┬────┐
│編號│ 犯罪時間 │犯 罪 地 點 │行為人│販賣對象│犯     罪     方     法 │不法所得│
├──┼─────┼──────┼───┼────┼────────────┼────┤
│  │98年12月下│臺中縣烏日鄉│歐明進│ 廖本木 │廖本木、林正義先與與歐明│1000元  │
│    │旬某日上午│自強街13號（│      │ 林正義 │進所持用之門號0000000000│        │
│    │10時許    │歐明進住處）│      │        │號行動電話聯絡，雙方談妥│        │
│    │          │附近之眼鏡行│      │        │欲交易之第一級毒品海洛因│        │
│    │          │前          │      │        │數量及價格後，廖本木、林│        │
│    │          │            │      │        │正義遂於左開時間、地點交│        │
│    │          │            │      │        │付現金1000元予歐明進，並│        │
│    │          │            │      │        │取得歐明進交付等值之第一│        │
│    │          │            │      │        │級毒品海洛因供己施用。  │        │
├──┼─────┼──────┼───┼────┼────────────┼────┤
│  │98年12月下│臺中縣烏日鄉│歐明進│ 廖本木 │廖本木先以所持用之門號09│1000元  │
│    │旬某日    │自強街13號（│      │        │00000000號行動電話，與歐│        │
│    │          │歐明進住處）│      │        │明進所持用之門號00000000│        │
│    │          │附近之眼鏡行│      │        │28號行動電話聯絡，雙方談│        │
│    │          │前          │      │        │妥欲交易之第一級毒品海洛│        │
│    │          │            │      │        │因數量及價格後，廖本木遂│        │
│    │          │            │      │        │於左開時間、地點交付現金│        │
│    │          │            │      │        │1000元予歐明進，並取得歐│        │
│    │          │            │      │        │明進交付等值之第一級毒品│        │
│    │          │            │      │        │海洛因供己施用。        │        │
├──┼─────┼──────┼───┼────┼────────────┼────┤
│  │99年1 月12│臺中市○○路│歐明進│ 廖本木 │廖本木先以所持用之門號09│1000元  │
│    │日下午某時│與青海路口附│      │        │00000000號行動電話，與歐│        │
│    │          │近之7-11便利│      │        │明進所持用之門號00000000│        │
│    │          │商店前      │      │        │28號行動電話聯絡，雙方談│        │
│    │          │            │      │        │妥欲交易之第一級毒品海洛│        │
│    │          │            │      │        │因數量及價格後，廖本木遂│        │
│    │          │            │      │        │於左開時間、地點交付現金│        │
│    │          │            │      │        │1000元予歐明進，並取得歐│        │
│    │          │            │      │        │明進交付等值之第一級毒品│        │
│    │          │            │      │        │海洛因供己施用。        │        │
├──┼─────┼──────┼───┼────┼────────────┼────┤
│  │99年1 月14│臺中市○○路│歐明進│ 廖本木 │廖本木先以所持用之門號09│1000元  │
│    │日23時許  │與何厝路口附│      │        │00000000號行動電話，與歐│        │
│    │          │近          │      │        │明進所持用之門號00000000│        │
│    │          │            │      │        │28號行動電話聯絡，雙方談│        │
│    │          │            │      │        │妥欲交易之第一級毒品海洛│        │
│    │          │            │      │        │因數量及價格後，廖本木遂│        │
│    │          │            │      │        │於左開時間、地點交付現金│        │
│    │          │            │      │        │1000元予歐明進，並取得歐│        │
│    │          │            │      │        │明進交付等值之第一級毒品│        │
│    │          │            │      │        │海洛因供己施用。        │        │
├──┼─────┼──────┼───┼────┼────────────┼────┤
│  │99年2 月13│臺中市西區精│歐明進│ 龍乙強 │龍乙強先以所持用之門號09│（未遂）│
│    │日下午某時│誠路285號4樓│      │        │00000000號行動電話，與歐│        │
│    │          │（龍乙強租屋│      │        │明進所持用之門號00000000│        │
│    │          │處）樓下    │      │        │28號行動電話聯絡，雙方談│        │
│    │          │            │      │        │妥欲交易3000元數量之第一│        │
│    │          │            │      │        │級毒品海洛因及交易之時間│        │
│    │          │            │      │        │、地點後，惟因歐明進未於│        │
│    │          │            │      │        │相約之時、地出面交付海洛│        │
│    │          │            │      │        │因與龍乙強而未遂。      │        │
├──┼─────┼──────┼───┼────┼────────────┼────┤
│  │99年1 月22│無          │歐明進│ 黃進華 │歐明進以所持用之門號0983│（未遂）│
│檢察│日19時許  │            │      │        │386628號行動電話，撥打黃│        │
│官未│          │            │      │        │進華所持用之門號00000000│        │
│上訴│          │            │      │        │91號行動電話，欲向黃進華│        │
│    │          │            │      │        │兜售第一級毒品海洛因，惟│        │
│    │          │            │      │        │因黃進華僅欲購買1000元，│        │
│    │          │            │      │        │歐明進嫌數量太少而未遂。│        │
├──┼─────┼──────┼───┼────┼────────────┼────┤
│  │99年1 月15│無          │歐明進│ 陳國龍 │歐明進以所持用之門號0983│（未遂）│
│    │日21時許  │            │      │        │386628號行動電話，撥打給│        │
│    │          │            │      │        │陳國龍欲向其兜售第一級毒│        │
│    │          │            │      │        │品海洛因，因陳國龍要求先│        │
│    │          │            │      │        │試貨，歐明進亦答允後，卻│        │
│    │          │            │      │        │因歐明進未實際交付海洛因│        │
│    │          │            │      │        │予陳國龍而未遂。        │        │
├──┼─────┼──────┼───┼────┼────────────┼────┤
│  │99年2月1日│臺中市力行國│歐明進│ 劉志智 │劉志智先以所持用之門號09│1000元  │
│    │上午某時  │小附近      │向世燕│        │00000000號行動電話，與向│        │
│    │          │            │      │        │世燕所持用（與歐明進共用│        │
│    │          │            │      │        │）之門號0000000000號行動│        │
│    │          │            │      │        │電話聯絡，雙方談妥欲交易│        │
│    │          │            │      │        │之第一級毒品海洛因數量及│        │
│    │          │            │      │        │價格後，歐明進與向世燕遂│        │
│    │          │            │      │        │於左開時間、地點，交付第│        │
│    │          │            │      │        │一級毒品海洛因與劉志智供│        │
│    │          │            │      │        │其施用，並收取其交付之現│        │
│    │          │            │      │        │金1000元。              │        │
├──┼─────┼──────┼───┼────┼────────────┼────┤
│  │99年2月6日│臺中市○○路│歐明進│ 劉志智 │劉志智先以所持用之門號09│2000元  │
│檢察│某時      │之小北百貨附│      │        │00000000號行動電話，與歐│        │
│官未│          │近          │      │        │明進所持用之門號00000000│        │
│上訴│          │            │      │        │28號行動電話聯絡，雙方談│        │
│    │          │            │      │        │妥欲交易之第一級毒品海洛│        │
│    │          │            │      │        │因數量及價格後，劉志智遂│        │
│    │          │            │      │        │於左開時間、地點交付現金│        │
│    │          │            │      │        │2000元予歐明進，並取得歐│        │
│    │          │            │      │        │明進交付等值之第一級毒品│        │
│    │          │            │      │        │海洛因供己施用。        │        │
├──┼─────┼──────┼───┼────┼────────────┼────┤
│  │99年2 月24│臺中縣烏日鄉│向世燕│ 張國基 │張國基先以所持用之門號09│2000元  │
│    │日22時許  │明道花園社區│      │        │00000000號行動電話，與向│        │
│    │          │            │      │        │世燕所持用之門號00000000│        │
│    │          │            │      │        │28號、0000000000號行動電│        │
│    │          │            │      │        │話聯絡，雙方談妥欲交易之│        │
│    │          │            │      │        │第一級毒品海洛因數量及價│        │
│    │          │            │      │        │格後，張國基遂於左開時間│        │
│    │          │            │      │        │、地點交付現金2000元予向│        │
│    │          │            │      │        │世燕，並取得向世燕交付等│        │
│    │          │            │      │        │值之第一級毒品海洛因供己│        │
│    │          │            │      │        │施用。                  │        │
├──┼─────┼──────┼───┼────┼────────────┼────┤
│  │99年2月1日│臺灣臺中地方│向世燕│ 張家馨 │張家馨以李銘雄所使用之門│1000元  │
│    │下午某時  │法院大門前  │      │ 李銘雄 │號0000000000號行動電話，│        │
│    │          │            │      │        │與歐明進所持用之門號0983│        │
│    │          │            │      │        │386628號行動電話聯絡，雙│        │
│    │          │            │      │        │方談妥欲交易之第一級毒品│        │
│    │          │            │      │        │海洛因數量及價格後，張家│        │
│    │          │            │      │        │馨遂於左開時間，進入由歐│        │
│    │          │            │      │        │明進所駕駛、暫停於左開地│        │
│    │          │            │      │        │點之自小客車內，交付現金│        │
│    │          │            │      │        │1000元予車內的向世燕，並│        │
│    │          │            │      │        │自向世燕取得等值之第一級│        │
│    │          │            │      │        │毒品海洛因後供自己與李銘│        │
│    │          │            │      │        │雄施用。                │        │
├──┼─────┼──────┼───┼────┼────────────┼────┤
│  │98年10月22│臺中市楓樹公│歐明進│ 陳勇達 │陳勇達知悉歐明進會定期至│1000元  │
│檢察│日下午某時│園          │      │        │楓樹公園兜售毒品，俟之。│        │
│官未│          │            │      │        │於左開時間，果待見歐明進│        │
│上訴│          │            │      │        │前來，遂直接交付現金1000│        │
│    │          │            │      │        │元予歐明進，並取得歐明進│        │
│    │          │            │      │        │交付之等值第二級毒品甲基│        │
│    │          │            │      │        │安非他命1 小包供己施用。│        │
└──┴─────┴──────┴───┴────┴────────────┴────┘
